【裁判字號】    98,上訴,4714
【裁判日期】    990225
【裁判案由】    毒品危害防制條例
【裁判全文】
臺灣高等法院刑事判決                98年度上訴字第4714號
上  訴  人
即  被  告  甲○○
                    （現在臺灣臺北看守所羈押中）
選任辯護人  潘東翰律師
上列上訴人因違反毒品危害防制條例案件，不服臺灣基隆地方法
院98年度訴字第428 號，中華民國98年11月4 日第一審判決（起
訴案號：臺灣基隆地方法院檢察署98年度偵字第642 、643 、79
9 、870 、1010號），提起上訴，本院判決如下：
    主  文
上訴駁回。
    事  實
一、甲○○前因施用毒品案件，經臺灣基隆地方法院以94年度易
    字第514 號判決判處有期徒刑7 月確定，並於民國95年11月
    2 日縮刑期滿執行完畢（於本件構成累犯）。
二、甲○○明知海洛因為毒品危害防制條例第2 條第2 項第1 款
    公告列管之第一級毒品，非經許可，不得持有、販賣或運輸
    ，詎竟各基於販賣第一級毒品海洛因（下稱海洛因）之犯意
    ，於如附表一編號1.至4.及9.10.時間、地點及方式，將價值
    新臺幣（下同）1,000 元、2,000 元、3,000 元、4,500 元
    、5,000 元不等之海洛因，分別販售予蕭釧雲、陳永進、蔡
    淑真，從中牟利，然因故未能完成交易而未遂；另於如附表
    一編號5.至8.所示時間、地點及方式，將價值2,000 元至
    4,500 元不等之海洛因，分別販售予乙○○，從中牟利。
三、甲○○明知安非他命為毒品危害防制條例第2 條第2 項第2
    款公告列管之第二級毒品，非經許可，不得持有、販賣或運
    輸，詎竟各基於販賣第二級毒品安非他命（下稱安非他命）
    之犯意，於如附表二編號1.所示時間、地點及方式，將價值
    1,000 元之安非他命，販售予陳永進，從中牟利，然因故未
    能完成交易而未遂；另於如附表二編號2.所示時間、地點及
    方式，將價值2,000 元之安非他命，販售予乙○○，從中牟
    利。
四、案經臺北縣政府警察局瑞芳分局報告臺灣基隆地方法院檢察
    署檢察官偵查起訴。
    理  由
壹、程序事項：證據能力
一、供述證據－有爭執部分（證人蕭釧雲、陳永進、乙○○、蔡
    淑真在警詢中之證述）：
  (一)按被告以外之人（包括證人、鑑定人、告訴人、被害人及共
    同被告等）於檢察事務官、司法警察官或司法警察調查中所
    為之陳述，與審判中不符時，其先前之陳述具有較可信之特
    別情況，且為證明犯罪事實存否所必要者，得為證據，刑事
    訴訟法第159 條之2 定有明文。所謂「前後陳述不符」之要
    件，應就前後階段之陳述進行整體判斷，以決定其間是否具
    有實質性差異，惟無須針對全部陳述作比較，陳述之一部分
    有不符，亦屬之。而所謂「較可信之特別情況」之情形，亦
    應就前後陳述時之各種外部情況進行比較，以資決定何者外
    部情況具有可信性。若陳述係在特別可信之情況下所為，則
    虛偽陳述之危險性即不高，雖係審判外陳述，或未經被告反
    對詰問，仍得承認其有證據能力。
  (二)上開所稱「外部情況」之認定，其情形大致如下：
  1.時間之間隔：陳述人先前陳述是在記憶猶新的情況下直接作
    成，一般與事實較相近，事後即可能因記憶減弱或變化，致
    有不清晰或陳述不符之現象發生。
  2.有意識的迴避：由於先前陳述時被告未在場，是陳述人直接
    面對詢問警員所為陳述較為坦然；事後可能因陳述人對被告
    有所顧忌或同情，因而在被告面前較不願陳述不利被告之事
    實。
  3.受外力干擾：陳述人單獨面對檢察事務官或司法警察（官）
    所為之陳述，程度上較少會受到強暴、脅迫、詐欺、利誘或
    收買等外力之影響，其陳述較趨於真實。若被告在庭或有其
    他成員參與旁聽時，陳述人可能會本能的作出迴避對被告不
    利之證述，或因不想生事乃虛構事實而為陳述。
  4.事後串謀：目擊證人對警察描述所目睹情形，因較無時間或
    動機去編造事實，客觀上亦較難認與被告間有勾串情事，其
    陳述具有較可信性。但事後因特殊關係，雙方可能因串謀而
    統一口徑；或事後情況變化，兩者從原先敵對關係變成現在
    友好關係等情形，其陳述即易偏離事實而較不可信。
  (三)綜上，被告以外之人必於審判中到場而為陳述，乃其內容竟
    與先前陳述不符，再先前陳述具有較可信之特別情況，且為
    證明犯罪事實存否之所必要，即具備所指之可信性及必要性
    ，斯時始可例外賦予證據適格之地位。所謂與審判中不符，
    乃指其陳述自身前後之不符或與審判中之其他證據相互齟齬
    ，致就主要事實應為相異之認定者是。較可信之特別情況，
    則重其陳述內容，是否出於供述者之真意、有無違法取供情
    事之信用性，而非重在其陳述內容究否足以證明被告犯罪，
    又是否與事實相符。是判斷所指之特別可信，自應就偵查或
    調查筆錄製作之原因、過程及其功能等項目加以綜合觀察，
    據以判斷該傳聞證據是否「有特別可信之情況」，倘可據以
    認定其任意性暨信用性俱無疑慮者，即可例外賦予證據能力
    ，俾其成為法院審判時之適格證據。而證人蕭釧雲、陳永進
    、乙○○、蔡淑真在警詢時，就被告之犯行業已指證綦詳，
    其等於偵訊或法院作證時，則翻異前詞，對照其陳述自身之
    前後矛盾，顯然已足可導致本案「待證事實（主要事實）」
    之相異認定。即以起訴之犯罪事實為中心，證人蕭釧雲、陳
    永進、乙○○、蔡淑真於警詢所證，實乃本案主要事實存在
    或不存在之證明，兼以法院顯然已無從再就同一陳述者取得
    相同之證言，是此之不符，當已核與刑事訴訟法第159 條之
    2 所揭櫫之「被告以外之人於檢察事務官、司法警察官或司
    法警察調查中所為之陳述，與審判中不符」，且「為證明犯
    罪事實存否所必要者」相合，即其「必要性」之具備。其次
    ，綜觀證人蕭釧雲、陳永進、蔡淑真就為何於警詢中證稱被
    告有販毒乙節，於原審審理時證稱係警察要渠等這樣說的等
    語，然而就警方如何要其作如此之陳述，或證稱因為害怕警
    方對渠等不利、或證稱因為藥癮難過所以警詢隨便說謊云云
    ，然均坦承警詢筆錄係依渠等陳述所做；而證人乙○○在本
    院亦具結證稱略以：「（審判長問：你在警訊中提到監聽譯
    文內容是代表我跟甲○○拿毒品而且他將毒品放在電梯口，
    而且毒品交易都有成功等語，有何意見？《提示偵卷乙○○
    之警詢筆錄，並告以要旨》）．．．警察沒有叫我隨便亂講
    ，警察也沒有叫我陷害被告。」等語（見本院99年2 月10日
    審判筆錄第4 頁），足徵警方並未要求證人乙○○隨便誣指
    被告，益徵證人乙○○在警詢中之證詞並未有何被不法取供
    之情；況且證人蕭釧雲、陳永進、乙○○、蔡淑真於警詢之
    證詞，經臺灣基隆地方法院檢察署檢察官及原審勘驗警詢錄
    音帶結果，證人於筆錄製作過程中，語氣平和、並無遭不當
    訊問之情事，有勘驗筆錄在卷可參（見98年度偵字第799 號
    偵查卷第237 至238 頁，原審卷二第26頁），而證人蕭釧雲
    、陳永進、乙○○、蔡淑真之警詢筆錄確係出於自由意識等
    情，亦經證人即本件承辦員警李育興於原審審理中結證屬實
    （見98年度偵字第642 號偵查卷第95至96頁，原審卷二第42
    至57頁），足見上開證人之警詢筆錄，與審判程序筆錄相較
    ，顯然有較可信之特別情形。易言之，本案證人蕭釧雲、陳
    永進、乙○○、蔡淑真在警詢中之證述與審理中所為之陳述
    雖前後有不符之處，然經本院參酌卷附其他相關證據及審酌
    其等於警詢中之證述距案發日較近，當時記憶應較深刻，可
    立即反應所知，不致因時隔日久而遺忘案情；且較無來自其
    他被告或其他成員同庭在場之壓力而出於虛偽不實之指證，
    或事後串謀而故為迴護被告之機會，或出於掩飾自己犯行而
    翻異前詞企圖卸責，另證人亦均證稱在警詢中之證詞係出於
    其等之自由意願據實陳述，已如前述等情。抑且，被告在本
    院亦自承其與證人陳永進、乙○○、蔡淑真等人並無怨隙（
    見本院99年2 月10日審判筆錄），故本院認證人在警詢中所
    為之陳述，客觀上應具有較可信之特別情況，並為證明犯罪
    事實存否所必要，故其等於警詢中之證詞自有證據能力，當
    無疑義。則被告之辯護人爭執前開證人在警詢中證述之證據
    能力（見本院99年1 月7 日準備程序筆錄），並不可採。
二、非供述證據
  1.關於卷附監聽譯文：
    按通訊監察錄音之譯文，僅屬依據監聽錄音結果予以翻譯之
    文字，固具文書證據之外觀，但實際上仍應認監聽所得之錄
    音帶或光碟，始屬調查犯罪所得之證物，乃係刑事訴訟法第
    165 條之1 第2 項所稱之證物，如其蒐證程序合法，並經合
    法調查，自具證據能力。因此檢察官如提出通訊監察錄音之
    譯文為其證據方法，實乃以其監聽所得之錄音帶或光碟，為
    調查犯罪所得之證物，法院本應依刑事訴訟法第165 條之1
    所列之方法調查，以判斷該錄音帶或光碟是否與通訊監察錄
    音之譯文相符。而監聽錄音製作之譯文，雖通常為偵查犯罪
    機關單方面製作，然若被告或訴訟關係人對其真實性並無爭
    執，經法院於審判期日提示譯文供當事人辨認、表示意見並
    為辯論者，程序自屬適法（最高法院95年度臺上字第295 號
    、94 年 度臺上字第4665、1270號、93年度臺上字第6510號
    判決意旨參照）。即警察機關對犯罪嫌疑人依法監聽電話所
    製作之通訊監察紀錄譯文，實乃該監聽電話錄音之「派生證
    據」，是其倘係公務員（員警）依法定程序而取得，被告或
    訴訟關係人就其真實性復無爭執（即不否認譯文所載對話內
    容之真實無偽），法院並曾依刑事訴訟法第165 條第1 項規
    定，踐行證據調查之法定程序，向被告宣讀或告以要旨，則
    其自得採為認定被告有罪之基礎，而有證據能力。查被告暨
    其辯護人概不否認「本案卷附相關監聽譯文之真實無偽」（
    即就「譯文所載內容」與「監聽側錄情節」相符乙節俱不爭
    執），本案卷附相關監聽譯文，復均係源自合法監聽，即其
    均係本於97年聲監字第000125、000160、000199號通訊監察
    書而為實施（98年度偵字第642 號卷第67至75頁），自屬公
    務員依法定程序所取得之證據資料，尤以均業經本院踐行證
    據調查之法定程序，於審判期日向被告宣讀或告以要旨，況
    檢察官、被告及其辯護人均不爭執此等證據方法的證據能力
    （見本院99年1 月7 日準備程序筆錄），按諸首開說明，關
    於此監聽譯文自得採為認定被告有罪之基礎，而為本案審判
    之適格證據。
  2.其餘業經本院援用如附表一、二證據欄所載之書證等件，均
    「非」供述證據，尤以核無公務員違法採證之情形，復均曾
    經本院於審判期日，依刑事訴訟法第164 條規定，踐行證據
    調查之法定程式，提示被告及辯護人而使其辨認，況檢察官
    、被告及其辯護人均不爭執該等證據方法的證據能力（見本
    院99年1 月7 日準備程序筆錄），則其證據能力之具備，當
    亦毋待贅言。
貳、實體方面：
一、訊據被告甲○○固坦承於附表一、二所示之時間，接獲證人
    蕭釧雲、陳永進、蔡淑真、乙○○等人電話聯絡購買毒品海
    洛因、安非他命（詳如附表一、二所示）之事實，惟矢口否
    認有販賣海洛因、安非他命之犯行，辯稱：「我有心要遠離
    蕭釧雲、陳永進、蔡淑真、乙○○等人，所以接到他們打電
    話來買（調）毒品海洛因、安非他命時，故意敷衍他們說好
    ，會幫他們調毒品，事實上都沒有賣毒品給他們。」云云。
二、惟查：
  1.販賣海洛因予證人蕭釧雲部分（附表一編號1.2.部分）：
    (1)訊據被告於原審準備程序時坦承：「97年6 月26日是蕭釧
      雲在電話中問我可否找海洛因，我在電話中敷衍他就說好
      ，會幫他找海洛因給他，後來我們約在山海觀附近，但是
      我爽約沒有跟他見面。97年7 月26日蕭釧雲在電話中請我
      向我的朋友找海洛因給他，我在電話中說好，會幫他向我
      的朋友調調看。這次與他見面，跟他說我自己沒有在吸食
      海洛因，我也有幫他向朋友調海洛因，但是調不到海洛因
      。」等語，並經證人蕭釧雲於98年2 月26日偵訊時具結證
      稱：「（問：安非他命及海洛因代號為何？）安非他命是
      『男的』、『硬的』、『查甫』、『大陸工』、『公仔』
      等；海洛因是『女的』、『軟的』、『查某』、『四號』
      、『姑娘』、『大陸妹』。（提示監聽譯文，問：97年6
      月26日23時37分是你和何人的對話？）是我和甲○○對話
      ，那時候好像是他要跟我推銷『軟的』，時間太久我忘記
      我們有沒有見面。97年7 月26日23時6 分監聽譯文談什麼
      我忘記了。」等語綦詳（見98年度偵字第643 號卷頁153
      至154 ），堪認被告前開自白證人蕭釧雲有打電話向其購
      買海洛因等情非虛，可以採信。
    (2)且依卷附被告持用之0000000000、0000000000行動電話監
      聽譯文資料（下稱監聽譯文），其於97年6 月26日23時37
      分51秒以0000000000行動電話與證人蕭釧雲持用之000000
      0000之行動電話通話內容為：「A （甲○○）：阿芸啊。
      B （蕭釧雲）：萬兄。....B ：你在睡嗎？A ：無，剛和
      我老婆說話。B ：喔。A ：電話轉震動，無聽到。B ：你
      那個干有？A ：查某嗎？B ：對。A ：查某嗎？B ：對。
      A ：有啊、有啊。B ：喔好，不然我過去家裡，我過去再
      講。」；同日23時58分25秒通話內容為：「A ：喂。B ：
      我到了。A ：喂。B ：我，我直接上去就好了。」等，及
      依97年7 月26日11時2 分39秒通話內容為：「B （蕭釧雲
      ）：阿你那個干有那款四及阿。A （甲○○）：怎樣。B
      ：你那干還有四及阿。A ：那個姑娘啊。B ：對。A ：有
      啊。B ：怎麼那個。A ：45喔。B ：要到那麼多喔。A ：
      恩，要45....。」及同日11時21分12秒通話內容：「B （
      蕭釧雲）：我要去哪找你。A （甲○○）：你到B3打電話
      給我，我上面一起。B ：好。」等觀之，證人蕭釧雲於97
      年6 月26日詢問被告「你那個甘有」，被告卻主動回稱「
      查某嗎，有阿」等內容，及97年7 月26日證人蕭釧雲於電
      話中詢問被告是否有「四及阿」，被告主動回稱伊有「姑
      娘」且講定價格，並無絲毫敷衍了事之情形，是被告辯稱
      係為敷衍證人蕭釧雲並無販賣海洛因之意云云，與監聽譯
      文內容相悖，不足採信。此外尚有附表一編號1.2.證據欄
      所示之書證可憑，堪認被告與證人蕭釧雲於電話中已就毒
      品海洛因達成買賣之合意，僅因98年6 月26日雙方沒有見
      面完成交易及98年7 月26日被告並未交付毒品海洛因而均
      未遂。至於證人蕭釧雲於原審審理時改稱：「甲○○有認
      識傳播小姐，所以查某有可能是指女孩子要去唱歌，忘記
      當時查某是在講什麼。沒有跟被告調海洛因，不記得有沒
      有去被告家找被告」云云，與其於偵查中所言相悖，亦與
      被告前開自白不符，應屬事後推托、迴護被告之詞，不足
      採信，附此說明。
  2.販賣海洛因、安非他命予證人陳永進部分（附表一編號3.4.
    及附表二編號1.部分）：
    (1)依卷附監聽譯文所載，被告於97年6 月17日14時15分18分
      許與證人陳永進持用之0000000000行動電話通話內容（附
      表一編號3.）為：「A （甲○○）：怎樣？B （陳永進）
      ：我要問你那查某（海洛因）甘有和之前的同款，黃黃的
      ？A ：不是那種的。B ：新的喔？A ：嗯B ：好，甘有？
      A ：有啊。B ：你在家嗎？A ：嗯。B ：我過去打給你。
      A ：你要多少？B ：4 分之1 。」等，經被告於原審準備
      程序時自白：「97年6 月17日是陳永進在電話中要我調4
      千元的海洛因，我表示好，會儘量幫忙，後來我跟他約碰
      面後，我跟他當面說找不到朋友，調不到海洛因。事實上
      我也沒有打電話給我的朋友幫陳永進調海洛因。」等語，
      且據證人陳永進於98年7 月14日在原審具結證稱：「該通
      電話是在講毒品海洛因（查某）的事。應該是有一次我去
      甲○○的家，他拿東西（海洛因）請我，但因為東西很黃
      我就不吃，所以我才問甲○○『查某』是不是和之前一樣
      黃黃的，如果黃黃的我就不要，新的我就要。大約要4 分
      之1 錢（4 分之1 個分裝裝）的量。後來等不到甲○○，
      我就回去了。」等語互核內容大致相符，雖被告與證人陳
      永進間就為何未完成交易之理由不一（被告稱2 人碰面並
      告知未調到毒品，證人則稱被告爽約未到），然被告確實
      於上開電話內與證人陳永進相約交易4 分之1 錢重量之毒
      品海洛因4,000 元，為雙方因故而未完成交易等情應堪認
      定。
    (2)再依監聽譯文於97年7 月11日0 時41分13秒，證人陳永進
      持0000000000行動電話（以嘪志斌名義聲請）撥打被告持
      用之0000000000行動電話（附表一編號4.），通話內容為
      ：「B （陳永進）：萬兄，一張有要做嗎？A （甲○○）
      ：好啊。B ：我等一下跟你聯絡我叫人拿錢來。」；同日
      0 時53 分18 秒通話內容為：「B ：兄弟你可以下來了。
      A ：好。」；同日8 時23分27秒通話電話為：「B ：萬兄
      喔。A ：然兜味。B ：阿進。A ：嗯。B ：等下我要過去
      拿一個4 分之1 。A ：好。」；同日8 時43分58秒通話電
      話為：「B ：我到了我在樓下。A ：好。」；同日13時33
      分0 秒之通話電話為：「A ：怎樣。B ：我，一張。A ：
      一張喔。B ：嗯。」；同日13時46分45秒通話電話：「B
      ：我到位了。A ：好。」等，經原審當庭訊問證人陳永進
      證稱：「電話內『一張』是指1,000 元，『要做』是指被
      告可不可以拿海洛因，『好』指被告幫我拿，『拿一個4
      分之1 』是指我要拿4 分之1 兩的海洛因。這些電話都是
      指同一件事情，因為我沒有門路可以拿海洛因，所以凌晨
      我說要一張（1,000 元海洛因）時，我有去甲○○的家但
      找不到他，後來我就回家；到了早上8 時許我毒癮犯了很
      急，要甲○○幫我調，因為他住海邊比較有辦法找，但我
      沒有錢，所以沒有去找他；下午1 時許我好像也沒有去找
      被告甲○○，所以這些次電話都是指同一件事。」等語（
      見原審卷一第116 至137 頁），核與被告辯稱：「凌晨陳
      永進打給我要調海洛因，我敷衍說好，後來早上8 時許他
      打電話，請我一定要幫他調4,000 元海洛因，我在電話中
      應付說好，也沒有跟他見面，一直到下午1 時許又打電話
      給我，說人在樓下，請我幫他調1, 000元海洛因，這次我
      有跟他見面，當面跟他說幫他調很多次但卻調不到海洛因
      等語大致相符，雖被告與證人就97年7 月11日下午1 時35
      分許電話通話後有無碰面。」等亦互有矛盾，但證人陳永
      進因急需毒品海洛因解癮，分別於同日0 時許、8 時許、
      13時許欲向被告購買毒品海洛因，然均因故未完成交易等
      為一致之陳述，換言之，被告係基於同一之販賣犯意，接
      續3 次允諾出售毒品海洛因予證人陳永進，惟當日最後一
      次聯繫後仍因未交付毒品而販賣未遂等事實，應堪認定。
    (3)末依監聽譯文於97年7 月14日15時22分5 秒，證人陳永進
      持0000000000行動電話與被告持用之0000000000行動電話
      通話內容（附表二編號1.）為：「B （陳永進）：我阿進
      啊，查甫（安非他命）有嗎？A （甲○○）：有，查甫有
      。B ：1 啦，1 張。A ：好。B ：我馬上過去。A ：好。
      」；同日15時41分54秒通話內容為：「B ：我到了。A ：
      好。」；同日19時26分03秒通話內容為：「B ：查甫的再
      一張。A ：好。B ：你一樣在家嗎？A ：嗯，對。B ：我
      到位打給你。A ：好。」；同日19時27分26秒通話內容為
      ：「B ：鬥陣的，抱歉，兩張才對。A ：好。B ：母的請
      一餐。A ：好，無問題。」；同日19時37分40秒通話內容
      為：「B ：我已經在樓下了。A ：好。」等，核與被告所
      供：「大約在97年7 月11日，陳永進先打電話要向我調海
      洛因，碰面時我跟他說沒有海洛因，他說自己錢不夠，要
      我借他4 千元去跟朋友調海洛因，經過幾次催討他都沒有
      還我錢。97年7 月14日下午3 時25分陳永進打電話給我，
      叫我幫他調1 千元的安非他命，但是他一直沒有來，一直
      到晚上7 時30分許才打電話給我，說要再多調1 千元的安
      非他命（共2 千元的安非他命），約在我家山海觀地下室
      見面，見面時我向他催討欠我的錢，他表示這是別人的錢
      ，他沒有辦法將錢還我，希望我給他幾天的時間。」等語
      相符，且證人陳永進亦在原審證稱：「查甫是安非他命。
      我打電話跟被告調一千元的毒品，後來有去找被告，但沒
      有拿到毒品，後來在晚上7 時許，跟被告說要2 千元的毒
      品，有去找被告，也是沒有拿到毒品。」等語亦互核一致
      （見原審卷一第116 至137 頁），堪認被告與證人陳永進
      間，先在電話內達成1 千元毒品安非他命之交易，後改為
      金額二千元之毒品海洛因交易，然實際見面時並未交付毒
      品安非他命而未遂之事實。至於證人陳永進於原審審理時
      改稱：「伊係在練瘋話（台語），在電話內都是隨便說說
      ，並非真正要購買毒品，且伊並沒有施用安非他命，電話
      中誤將查某（海洛因）說成查甫（安非他命），跟本沒有
      向被告購買毒品安非他命」云云（見原審卷一第125 至12
      7 頁）。然被告與證人陳永進間通聯次數頻繁，且通話內
      容幾乎都是在談論毒品交易之事，果若如證人所稱因無聊
      在電話內練瘋話，為何未見被告在電話中斥責或反駁證人
      陳永進，反而一次又一次認為證人陳永進是在向伊調毒品
      ？又證人陳永進自80年間即涉犯麻醉藥品管制條例之施用
      安非他命案件，並非如其所稱沒有施用過安非他命云云，
      證人有近20年之毒品前科，其對於毒品海洛因通稱「查某
      」「母的」「女生」、安非他命通稱「查甫」「公的」「
      男生」等情知之甚詳，二種毒品價格亦不相同，豈有於電
      話中口誤之可能？甚且證人陳永進向被告購買二千元之「
      查甫」安非他命後，還要求被告母的（海洛因）請一頓，
      亦徵證人陳永進並無口誤之事實，堪認二人於前開電話中
      係基於接續之犯意，就毒品種類、價格、交付方式達成交
      易合意之事實。
    (4)此外就上開犯行另有附表一編號3.4.及附表二編號2.證據
      欄所示之書證在卷可佐，被告前開販賣海洛因、安非他命
      予證人陳永進部分，犯行應堪認定。
  3.販賣毒品海洛因、安非他命予證人乙○○部分（附表一編號
    5.6.7.8.及附表二編號2.部分）：
    (1)依被告在原審準備程序時坦承：「97年6 月7 日上午10時
      45分這一通電話與下午15時40分那通電話的內容是指同一
      件事。乙○○上午打電話給我說他正在中船上班，怕下午
      毒癮發作，希望我在這段時間幫他找2 千元的海洛因給他
      ，結果他直到下午15時40分打電話給我，說他身上現在有
      3 千元，能否幫他調3 千元的海洛因，他下班時我有跟他
      在山海觀附近見面，我當面跟他說我已經有幫他打電話調
      海洛因，但是沒有辦法調到，我跟乙○○通電話後我也沒
      有真的打電話幫他找毒品，我只是敷衍他。97年6 月11日
      乙○○打電話找我幫他調2 千元的海洛因，我記得這次沒
      有跟他在山海觀附近見面，因為乙○○在電話中說我一直
      在躲他。97年6 月16日乙○○在電話叫我幫他向大德調4
      千元的海洛因，我在電話中說我聯絡不到大德，後來我有
      跟乙○○見到面，應該是當面跟他說請他跟別的朋友調海
      洛因。」及「97年6 月15日乙○○打電話要我幫忙找2 千
      元的安非他命，我在電話中跟他說我沒有，他問我自己施
      用的安非他命還有沒有，我說我還有，他說他就用這2 千
      元，要我將用剩的安非他命都給他，我在電話中說我只剩
      下一點點，我自己要用，而且安非他命的量不到2 千元，
      所以不想賣他，乙○○要求要跟我碰面，雙方約在我家樓
      下見面，我當面跟乙○○說，只剩下一點點，我自己已經
      施用完了。」等語，其坦承接獲證人乙○○上開電話時，
      雙方於電話中係談論毒品交易等無誤。
    (2)再依97年6 月7 日10時44分30秒監聽譯文證人乙○○持用
      之0000000000（以魏杜華玉名義聲請）之行動電話與被告
      持用之0000000000行動電話通話紀錄（附表一編號5.）：
      「A （甲○○）：你到了嗎？B （乙○○）：我要到了。
      A ：我跟你說我放在電梯口耶。B ：嗯。A ：你要進去電
      梯口時，外面有兩、三個電箱。B ：電箱喔。A ：嗯。B
      ：哥你等依下幫我再準備三張，等依下我可。A ：等一下
      ，如果要，等一下再打，因為我要出去。B ：你打我馬上
      趕回來我在這附近而已。A ：你說電梯上去電箱嗎？B ：
      要進去電梯前外面有一排電箱。A ：我看嘛。」；97年6
      月7 日15時13分32秒00000 00000 與0000000000通話紀錄
      （附表一編號6.）：「A （甲○○）：你CALL機子給我。
      B （乙○○）：嗯啊。A ：怎樣。B ：我剛不是有跟你講
      。A ：喔，那個喔。B ：嗯啊，我在等你。A ：現在要嗎
      ？B ：對啊。A ：我好，我馬上打給你。B ：好。」、同
      日15時23分1 秒之通聯內容：「A （甲○○）：40分在咱
      們面那相等。B （乙○○）：哪裡。A ：咱見面那無。B
      ：我叫我逗陣的過去好嗎？A ：我見過嗎？B ：昨天我載
      的那個。A ：我會站在電梯空那。B ：好。」；97年6 月
      11日19時32分44秒0000000000與0000000000行動電話通話
      紀錄（附表一編號7.）：「B （乙○○）：你那有法度處
      理硬的嗎？A （甲○○）：有啊。B ：有喔。A ：嗯。B
      ：2 張。A ：2 張喔。B ：嗯。A ：我跟你說硬的，找阿
      杰處理較便宜。B ：我現在沒有跟他聯絡了。A ：我回去
      再處裡。B ：你何時要回來。A ：我等一下就回去。」；
      97年6 月16日21時50分11秒證人持用之0000000000行動電
      話與被告持用之0000000000行動電話通聯內容（附表一編
      號8.）：「A （甲○○）：查某要跟他拿多少？B （乙○
      ○）：跟他拿較好的，有較好的。A ：我不知道，他跟我
      說是這樣，我還沒過去看。B ：呦。A ：嗯。B ：四即阿
      多少。A ：應該45。B ：呦。A ：你現金跟他拿還是怎樣
      ？B ：嗯啊。A ：橋45就好了，不然要多少？B ：嗯啊。
      A ：這樣你要拿多少？B ：拿四即啊。A ：你錢要拿給我
      還是怎樣？B ：我拿去給你啊。A ：我叫他拿來，你現金
      拿來，看他什麼時候到，我打電話跟你講。B ：好。」、
      同日21時54分29秒通話內容：「A （甲○○）：你五分鐘
      後過來。B （乙○○）：好。」同日22時2 分19秒通話內
      容：「A （甲○○）：他來了，你在哪裡。B （乙○○）
      ：我在下面。」；及97年6 月15日14時6 分16秒00000000
      00與0000000000通話內容（附表二編號3.）：「B （乙○
      ○）：有辦法處理硬的嗎？A （甲○○）：硬的嗎。B ，
      嗯啊。A ：我先打看看，再跟你講。B ：好。」、同日14
      時15分9 秒通話內容：「A （甲○○）：剩不到半克。B
      （乙○○）：不要緊。A ：甘好。B ：好。A ：這樣不好
      意思。B ：麥拉，2 千元而已。A ：你何時要過來。B ：
      現在。」、同日14時27分29秒通話內容：「B （乙○○）
      ：哥我現在在樓下。A （甲○○）：好。」等，顯見被告
      與證人乙○○間就毒品之數量、價格及交易地點均在電話
      中約定明確，且被告在電話不只一次對證人乙○○稱「我
      拿過去還是怎樣」、「同款的嗎」等語，均係與證人乙○
      ○間確定毒品之交易細節，被告辯稱伊在電話中均是在敷
      衍證人云云，顯與事實相悖，不足採信。
    (3)證人乙○○經原審合法傳喚、拘提均未到院，惟其在本院
      就上開譯文內容係證稱是向被告借光碟及機車鑰匙，但未
      曾向被告購買過毒品海洛因或安非他命，其是曾請被告幫
      忙調過毒品海洛因或安非他命，但被告說要回電給彼，但
      最後都沒有回電云云（見本院99年2 月10日審判程序筆錄
      ）。然據證人乙○○於97年8 月25日警詢時證稱：「警方
      提示97年6 月7 日上午10時44分30秒監聽譯文（附表一編
      號5.），內容是我和甲○○對話，內容是講甲○○將毒品
      海洛因放置在電梯口讓我去拿，另外我還要跟他拿3 張。
      『到了』是指我到了山海觀B3停車庫。『我跟你說我放在
      電梯口那、你要進去電梯口時，外面有兩、三個電箱上面
      』是甲○○跟我說毒品海洛因放在山海關社區電梯口的電
      箱上面。這次交易有成功，我拿到2 張的量。警方提示97
      年6 月7 日下午3 時13分32秒監聽譯文（附表一編號6.）
      ，內容是我和甲○○之前約定交易毒品海洛因3 張的數量
      。因為我沒空，所以我叫我朋友綽號阿飛去幫我拿毒品海
      洛因3 千元的量，我們約定電梯門口見面交易。交易有成
      功。警方提示97年6 月11日12時51分15秒監聽譯文（附表
      一編號7.），內容是指我跟甲○○交易毒品海洛因，『同
      款』是指數量一樣，2 張，就是2 千元數量的毒品海洛因
      。當次交易有成功。我拿4 千元給他，其中2 千元是毒品
      的錢，另外2 千元是我私下跟他借款2 千元。警方提示97
      年6 月16日21時54分29秒監聽譯文內容（附表一編號8.）
      是我講的，內容是我和甲○○的對話無誤，談論內容是就
      如上述甲○○跟我說毒品海洛因來了，叫我拿現金給他甲
      ○○山海觀家中樓下B3車庫交易。上述交易有成功，我用
      4 千5 百元購買海洛因，因為現金不夠，只有2 千5 百元
      甲○○就讓我先欠著，隔幾天再還他。」、「警方提示97
      年6 月15日14時06分16秒監聽譯文內容（附表二編號2.）
      是我講的，內容是我和甲○○的對話，是我要向甲○○購
      買安非他命，甲○○說他要看看。警方提示97年6 月15日
      14時15分09秒監聽譯文內容是我講的，是因為上一通電話
      我問甲○○有無安非他命可以賣我，他說要問，後來我打
      給甲○○，他說剩不到半克，我說沒關係，我可以用2 千
      元向甲○○購買，甲○○問我何時要過去，我就說現在。
      警方提示97年6 月15日14時27分13秒監聽譯文內容是我講
      的，是我和甲○○的對話，此交易有成功，我到甲○○山
      海觀家中樓下B3停車場交易。」等語（見98年度偵字第79
      9 號卷頁28至33反面），證人乙○○就上開各次毒品交易
      情形陳述綦詳，核與前述監聽譯文相符，其中被告於97年
      6 月7 日10時44分許（附表一編號5.）之電話中，已明確
      跟乙○○交待伊將毒品放置在電梯口之電箱上，並非如其
      所辯係利用此段時間幫乙○○找2 千元的海洛因而已，與
      證人乙○○於警詢時稱毒品海洛因已交易完成相符，足徵
      證人乙○○前開在本院關於譯文內容是意指向被告借光碟
      及機車鑰匙，但未曾向被告購買過毒品海洛因或安非他命
      云云之證詞，顯係事後迴護被告之虛詞，委無可取，是被
      告辯稱附表一編號5.6.係指同一件事情云云顯不可採，不
      足採信。此外尚有附表一編號5.6.7.8.及附表二編號2.證
      據欄所示之書證附卷可憑，被告此部分販賣毒品海洛因、
      安非他命予證人乙○○之犯行應堪認定。
  4.販賣毒品海洛因予證人蔡淑真部分（附表一編號9.10.部分）
    ：
    (1)被告在原審準備程序中坦承：「於96年10月5 日（附表一
      編號9.）蔡淑真第一次打電話直接要跟我見面，見面時他
      直接跟我說要跟我買4 千元或是5 千元的海洛因。97年11
      月27日（附表一編號10.）第二次是先打電話要我幫忙調海
      洛因，見面之後才跟我說要跟我借5 千元買海洛因，我說
      我沒有錢借他，但他當面拜託我半個小時，請我找朋友幫
      他調海洛因，但我沒有幫蔡淑真調海洛因。」等語，核與
      證人蔡淑真於原審審理時證稱：「（問：96年10月5 日晚
      上9 時40分的電話，為何在偵查中證稱此通電話你是要跟
      甲○○拿海洛因；而剛剛檢察官詰問時你是稱是要請甲○
      ○幫你問海洛因，所以這通電話主要是講海洛因的事？）
      答：是。（問：98偵1010號卷第24頁背面96年11月27日凌
      晨1 時55分的譯文，這要問海洛因4 千到5 千元、還是借
      錢？）答：這通電話是要跟被告甲○○借錢，我們有見面
      但不確定那天有沒有拿到錢。（問：為何甲○○說這通電
      話是你跟他要求拿5 千元的海洛因？）答：可能是他記錯
      ，或是我記錯。我們也是有講到海洛因，只是這兩次我都
      沒有跟甲○○拿到海洛因。（問：你今天都說這兩通電話
      主要是請被告甲○○幫你問海洛因，此句話是何意？）答
      ：請他幫我問海洛因的適當價錢，海洛因又足夠的話我可
      能會請他幫我拿，但這兩次他都沒有幫我拿到，都把我叫
      去讓我等很久，他都給我裝傻。（問：你的意思是這兩次
      電話都是直接5 千元請甲○○幫你問可以拿到多少海洛因
      ）答：這兩次電話有一通是借錢，我是借錢後，請他幫我
      問看能不能拿到好一點的海洛因。（問：對被告98年5 月
      22日準備程序所言，有何意見？）答：日期我不太記得，
      可是內容大概就是甲○○講的這樣。」等語、及其於偵查
      中具結證稱：「96年10月5 日監聽譯文（附表一編號9.）
      是我跟甲○○對話，這通是我去八斗子那邊碰到他，他很
      不高興，問我為何跑去找他，我當時是要找他拿五千元的
      海洛因，但是並沒有拿到。96年11月27日監聽譯文（附表
      一編號10.），我當天有去他家，我也是請他幫我拿五千元
      的海洛因，當時也沒有拿到海洛因。」等語（98年度偵字
      第1010號卷頁67至69）大致相符，顯然被告與證人蔡淑真
      於電話內已就毒品之種類、價格的交易細節確認無誤，惟
      因被告未交付毒品海洛因而未遂之犯行應可認定。
    (2)且依96年10月5 日21時40分7 秒0000000000行動電話及
      0000 000000 行動電話之監聽譯文內容（附表一編號9.）
      ：「A （蔡淑真）：阿兄啊，我小真，有方便嗎？一樣。
      B （甲○○）：恩，你是一定有的。A ：我不是故意去找
      你的，我只是去看看而已。B ：你到我們社區時再打給我
      。」；96年11月27日1 時55分23秒通話譯文（附表一編號
      10.）內容：「A （蔡淑真）：阿兄喔，我差不多15分過去
      你那。B （甲○○）：要做啥。A ：要處理。B ：要拿多
      少。A ：跟之前一樣。B ：因為我不在家。A ：不然。B
      ：可以在我家附近。A ：可以喔。B ：恩。A ：我在市區
      耶。B ：這樣喔。A ：因為我在我家附近。B ：這樣喔，
      我到打給你。」等，被告與證人蔡淑真均在2 次電話交談
      中稱「一樣」，即知悉對方係指海洛因之意，而被告對於
      證人蔡淑真欲購買海洛因之回應係回稱「你是一定有的」
      、「要拿多少」等，已非玩笑或戲耍可擬，被告辯稱（附
      表一編號10.）係證人蔡淑真欲向伊借款云云，亦非可採。
      此外並有附表一編號9.10.證據欄所示之證物在卷可參，被
      告此部分之犯行應可認定。
  5.至證人蕭釧雲、陳永進、蔡淑真於原審審理時，雖就涉案情
    節或所避就，或所翻異，或因囿於被告情面致語焉不詳，然
    經踐行交互詰問暨由原審補充訊問結果，證人終仍就上揭涉
    案事實證述綦詳（見原審卷一第115-147 頁、第159-173 頁
    ）；亦即，關此避就、翻異、迴護被告之證言，尚無礙於本
    案事實之認定，爰不逐一就此翻異、避就，乃至迴護被告之
    各處贅為論駁。
三、論罪理由：
  (一)按海洛因、安非他命，分別係毒品危害防制條例第2 條第2
    項第1 款、第2 款所定之第一級、第二級毒品，被告非經許
    可予以販賣，核其所為分別係犯毒品危害防防制條例第4 條
    第1 項、第2 項之販賣第一、二級毒品罪，及第6 項、第1
    項之販賣第一級毒品未遂罪，第6 項、第2 項之販賣第二級
    毒品未遂罪（所犯各次罪名詳如附表一、二所犯罪名欄所示
    ）。被告各次因販賣而持有第一級毒品海洛因、第二級毒品
    安非他命之低度行為，各為渠等販賣之高度行為所吸收，不
    另論罪。
  (二)被告就附表一編號1.2.3.4.9.10.及附表二編號1.之販賣第一
    、二級毒品犯行，其與買受人蕭釧雲、陳永進、蔡淑真、乙
    ○○間已就毒品種類、價格、交易時間、地點等達成合意，
    顯均已著手於販賣行為，然因被告未交付毒品而未遂，起訴
    書誤認此部分屬販賣第一、二級毒品既遂犯，尚有未洽，應
    均成立未遂犯，均應依刑法第25條之規定減輕其刑。
  (三)被告如附表一、二所示各次販賣第一級、第二級毒品之行為
    ，犯意各別，行為不同，應予分論併罰。至於公訴意旨以證
    人陳永進於警詢之陳述，認為附表一編號4.之3 次毒品海洛
    因交易行為及附表二編號1.之2 次毒品安非他命交易行為，
    係屬犯意各別之數罪併罰關係，然因查無其他積極證據足認
    上開各次毒品交易已完成，應屬接續犯意所為之接續犯，故
    無從遽此認定附表一編號4.成立3 次販賣第一級毒品既遂行
    為及附表二編號1.成立2 次販賣第二級毒品既遂行為，附此
    敘明。
  (四)再被告前受如事實欄所示之有期徒刑執行完畢，有臺灣高等
    法院被告前案紀錄表在卷可憑，為累犯，應依刑法第47條第
    1 項規定，各加重其刑。惟因被告所犯販賣第一級毒品罪之
    法定本刑為死刑或無期徒刑部分，依法均不得加重，故僅就
    得併科之罰金刑，加重其刑；所犯販賣第二級毒品罪之法定
    本刑為無期徒刑部分，依法不得加重，故僅就有期徒刑及得
    併科之罰金刑部分，加重其刑。
  (五)又販賣毒品之人，其原因動機各人不一，犯罪情節未必盡同
    ，或有大宗運輸者，亦有中、小之分，其販賣行為所造成危
    害社會之程度自屬有異，法律科處此類犯罪，所設之法定最
    低本刑卻相同，不可謂不重。於此情形，倘依其情狀處以相
    當之有期徒刑，即足以懲儆，並可達防衛社會之目的者，自
    非不可依客觀之犯行與主觀之惡性二者加以考量其情狀，是
    否有可憫恕之處，適用刑法第59條之規定酌量減輕其刑，期
    使個案裁判之量刑，能斟酌至當，符合比例原則。經查：被
    告販賣第一級、第二級毒品（詳如附表一、二所犯罪名欄所
    示），戕害國民健康，助長施用毒品惡習，其行為雖實屬不
    該，惟被告經認定販賣毒品次數雖高達12次，然對象僅有4
    人，每次販賣毒品數量不多，獲利非鉅，所為均係小額交易
    ，應係毒品交易之下游，其惡性情節較諸大量走私進口或長
    期販賣毒品之「大盤」、「中盤」毒販多所差異，對於他人
    及國家社會侵害之程度非屬重大，因認被告販賣之犯罪情節
    非重，縱對其科以最低法定刑猶嫌過重，依一般國民生活經
    驗法則，實屬情輕法重，當足引起一般人之同情，顯有憫恕
    之處，爰依刑法第59條規定減輕被告各次犯行之刑度，並遞
    減之，且就渠等法定刑為有期徒刑及罰金刑部分，依法先加
    重後再遞減輕之。
四、維持原判決及駁回上訴之理由：
  (一)原審以被告所為販賣第一、二級毒品犯行事證明確，因此適
    用毒品危害防制條例第4 條第1 項、第2 項、第6 項、第19
    條第1 項，刑法第11條、第25條、第47條第1 項、第59條、
    第51條第5 款之規定，併審酌被告販賣第一級、第二級毒品
    予人施用，使人沉迷毒癮而無法自拔，輕則戕害施用者之身
    心健康，重則引發各種犯罪，而為社會治安敗壞之源頭，對
    於社會平和秩序實有相當程度之危害；兼衡量被告素行、生
    活狀況、智識程度、犯罪動機、目的、販賣毒品次數暨其各
    次數量，併其所得利潤、犯後態度等一切情狀，分別量處如
    附表一、二科刑欄所示之刑，暨定其應執行刑為有期徒刑18
    年。且原審再就沒收部分說明如下：按犯毒品危害防制條例
    第4 條至第9 條、第12條、第13條或第14條第1 項、第2 項
    之罪者，其供犯罪所用或因犯罪所得之財物均沒收之，如全
    部或一部不能沒收時，追徵其價額或以其財產抵償之，毒品
    危害防制條例第19條第1 項定有明文；經查被告如附表一、
    二所示販賣第一級、第二級毒品所得財物，除附表一編號5.
    6.7.8.及附表二編號2.所示販賣第一、二級毒品所得共計13
    ,500元外，餘悉因交易未完成而無交易所得，且因此部分所
    得並未扣案，依上開規定，分別於其所犯如附表一編號5.6.
    7.8.及附表二編號2.所示各罪名項下，併予宣告沒收，如全
    部或一部不能沒收時，以其財產抵償之等情。經核原審認事
    用法均無違誤，量刑亦屬妥適。
  (二)被告上訴仍執前詞，空言否認犯行，並請求判轉讓毒品且從
    輕量刑云云。惟被告確有為本件販賣第一、二級毒品犯行，
    業經本院於前開理由予以指駁說明；而本件固查無被告實際
    買入第一級毒品海洛因及第二級毒品安非他命之價格，但一
    般毒品可任意分裝或增減其分量（純度），而每次買賣之價
    量，亦隨時隨雙方關係之深淺、當時之資力、需求程度及對
    行情之認知等因素，機動調整，因之販賣之利得，除經坦承
    犯行，或帳冊價量均記載明確外，委難察得實情，是縱未確
    切查得販賣賺取之實際差價，但除別有事證，足認係按同一
    價格轉讓，確無牟利意圖之情形外，尚難執此認非法販賣之
    事證有所不足，致知過坦承者難辭重典，飾詞否認者反得逞
    僥倖，而失情理之平；且毒品之價格不低，取得不易，凡為
    販賣之不法勾當者，苟無利可圖，應無甘冒被查緝法辦重刑
    之危險，平白無端義務轉讓之理，是本案被告既按海洛因與
    安非他命之重量取價為有償交易，以毒品非法交易，政府一
    向查禁森嚴，且重罰不寬貸，倘非有利可圖絕無平白甘冒被
    重罰高度風險之常理，亦足認被告販入海洛因與安非他命之
    價格必較售出之價格低廉，而有從中賺取買賣差價牟利之意
    圖及事實，應堪認定，故被告請本院改判其係轉讓而非販賣
    毒品云云，並不可採。又刑之量定，為求個案裁判之妥當性
    ，法律賦予法院裁量之權，量刑輕重，屬為裁判之法院得依
    職權自由裁量之事項，苟其量刑已以行為人之責任為基礎，
    並斟酌刑法第57條各款所列情狀，在法定刑度內，酌量科刑
    ，如無偏執一端，致明顯失出失入情形，上級審法院即不得
    單就量刑部分遽指為不當或違法，原判決關於被告科刑之部
    分，業已以被告之責任為基礎，並審酌法定科刑事由後，再
    依刑法第59條規定減輕被告各次犯行之刑度，分別量處如附
    表一、二科刑欄所示之刑，暨定其應執行刑為有期徒刑18年
    等情，並未逾法定刑度，經核亦無違誤，此均不能任意指摘
    為違法。是被告之上訴為無理由，應予駁回。
、再被告被訴販賣如附表三所示第一、二級毒品部分，業經原
    審判決無罪確定，此部分自不在本院審究之範圍，末此敘明
    。
據上論斷，應依刑事訴訟法第368 條，判決如主文。
本案經檢察官陳昱旗到庭執行職務。
中    華    民    國    99    年    2     月    25    日
                  刑事第二十庭  審判長法  官  楊貴雄
                                      法  官  林銓正
                                      法  官  許必奇
以上正本證明與原本無異。
如不服本判決，應於收受送達後10日內向本院提出上訴書狀，其
未敘述上訴之理由者並得於提起上訴後10日內向本院補提理由書
（均須按他造當事人之人數附繕本）「切勿逕送上級法院」。
                                      書記官  廖素花
中    華    民    國    99    年    2     月    25    日
附錄：本案論罪科刑法條全文：
毒品危害防制條例第4條：
製造、運輸、販賣第一級毒品者，處死刑或無期徒刑；處無期徒
刑者，得併科新臺幣1千萬元以下罰金。
製造、運輸、販賣第二級毒品者，處無期徒刑或7年以上有期徒
刑，得併科新臺幣7百萬元以下罰金。
製造、運輸、販賣第三級毒品者，處5年以上有期徒刑，得併科
新臺幣5百萬元以下罰金。
製造、運輸、販賣第四級毒品者，處3年以上10年以下有期徒刑
，得併科新臺幣3百萬元以下罰金。
製造、運輸、販賣專供製造或施用毒品之器具者，處1年以上7
年以下有期徒刑，得併科新臺幣1百萬元以下罰金。
前五項之未遂犯罰之。
附表一、《甲○○販賣第一級毒品洛因一覽表》
┌──┬──┬───┬───┬───────────┬────────────┬────┬───┐
│編號│時間│地  點│對  象│      犯罪事實        │       證      據       │所犯罪條│ 科刑 │
├──┼──┼───┼───┼───────────┼────────────┼────┼───┤
│ 1  │97年│基隆市│蕭釧雲│蕭釧雲以其所有之098810│一、被告供述            │毒品危害│有期徒│
│    │6月 │中正區│      │3332行動電話撥打到葛長│※警詢                  │防制條例│刑捌年│
│    │26日│觀海街│      │萬所使用之0000000000（│(一)97年12月30日上午10時40│第4條第 │。    │
│    │    │「山海│      │甲○○使用，辜廷棻聲請│    分警詢筆錄          │6項、第1│      │
│    │    │觀」社│      │）行動電話，由蕭釧雲向│（98年偵字643號卷頁6至13│項販賣第│      │
│    │    │區    │      │甲○○購買不詳金額、重│ ）                     │一級毒品│      │
│    │    │      │      │量之第一級毒品海洛因。│(二)97年12月30日下午1時43 │未遂罪  │      │
│    │    │      │      │嗣後蕭釧雲前往甲○○位│  分警詢筆錄            │        │      │
│    │    │      │      │於基隆市○○街「山海觀│（98年偵字1010號卷頁5至 │        │      │
│    │    │      │      │社區」之住所，欲購買海│ 8）                    │        │      │
│    │    │      │      │洛因，因甲○○未現身而│(三)97年12月30日下午2時警 │        │      │
│    │    │      │      │未遂。                │  詢筆錄                │        │      │
│    │    │      │      │                      │（98年偵字642號卷頁6至8 │        │      │
│    │    │      │      │                      │ ）                     │        │      │
│    │    │      │      │                      │(四)98年1月5日上午11時28分│        │      │
│    │    │      │      │                      │  警詢筆錄              │        │      │
│    │    │      │      │                      │（98年偵字799號卷頁6至  │        │      │
│    │    │      │      │                      │ 10）                   │        │      │
│    │    │      │      │                      │(五)97年1月25日晚間6時45分│        │      │
│    │    │      │      │                      │  警詢筆錄              │        │      │
│    │    │      │      │                      │（98年偵字642號卷頁9至  │        │      │
│    │    │      │      │                      │  13）                  │        │      │
│    │    │      │      │                      │※偵訊                  │        │      │
│    │    │      │      │                      │(一)98年2月26日下午4時20分│        │      │
│    │    │      │      │                      │  偵訊筆錄              │        │      │
│    │    │      │      │                      │（98年偵字642號卷頁98至 │        │      │
│    │    │      │      │                      │  101）                 │        │      │
│    │    │      │      │                      │(二)98年3月11日上午10時5分│        │      │
│    │    │      │      │                      │  偵訊筆錄              │        │      │
│    │    │      │      │                      │（98年偵字642號卷頁113至│        │      │
│    │    │      │      │                      │  115反面）             │        │      │
│    │    │      │      │                      │二、證人蕭釧雲證述      │        │      │
│    │    │      │      │                      │※警詢                  │        │      │
│    │    │      │      │                      │(一)97年10月30日13時40分警│        │      │
│    │    │      │      │                      │  詢筆錄                │        │      │
│    │    │      │      │                      │（98年偵字643號卷頁21至 │        │      │
│    │    │      │      │                      │  32）                  │        │      │
│    │    │      │      │                      │※偵訊                  │        │      │
│    │    │      │      │                      │(一)98年2月26日下午4時1分 │        │      │
│    │    │      │      │                      │  偵訊筆錄（供前具結）  │        │      │
│    │    │      │      │                      │（98年偵字643號卷頁153至│        │      │
│    │    │      │      │                      │  154）                 │        │      │
│    │    │      │      │                      │(二)98年3月2日上午11時17分│        │      │
│    │    │      │      │                      │  偵訊筆錄（未具結）    │        │      │
│    │    │      │      │                      │（98年偵字643號卷頁160至│        │      │
│    │    │      │      │                      │  161）                 │        │      │
│    │    │      │      │                      │三、證人辜廷棻證述      │        │      │
│    │    │      │      │                      │※偵訊                  │        │      │
│    │    │      │      │                      │(一)98年2月26日中午12時28 │        │      │
│    │    │      │      │                      │  分偵訊筆錄（供前具結）│        │      │
│    │    │      │      │                      │（98年偵字642號卷頁91至 │        │      │
│    │    │      │      │                      │  94）                  │        │      │
│    │    │      │      │                      │四、證人李育興證述      │        │      │
│    │    │      │      │                      │※偵訊                  │        │      │
│    │    │      │      │                      │(一)98年2月26日中午12時9分│        │      │
│    │    │      │      │                      │  偵訊筆錄（供前具結）  │        │      │
│    │    │      │      │                      │（98年偵字643號卷頁151至│        │      │
│    │    │      │      │                      │  反面）                │        │      │
│    │    │      │      │                      │五、臺灣基隆地方法院97年│        │      │
│    │    │      │      │                      │    聲監字第000125號通訊│        │      │
│    │    │      │      │                      │    監察書              │        │      │
│    │    │      │      │                      │（98年偵字642號卷頁67至 │        │      │
│    │    │      │      │                      │  69）                  │        │      │
│    │    │      │      │                      │六、監聽譯文內容        │        │      │
│    │    │      │      │                      │  97年6月26日23時37分51 │        │      │
│    │    │      │      │                      │  秒、23時58分25秒、6月 │        │      │
│    │    │      │      │                      │  27日1時51分10秒、9時33│        │      │
│    │    │      │      │                      │  分26秒監聽譯文        │        │      │
│    │    │      │      │                      │（97年偵字643號卷頁58） │        │      │
│    │    │      │      │                      │七、通聯資料            │        │      │
│    │    │      │      │                      │（97年偵字643號卷頁93至 │        │      │
│    │    │      │      │                      │  96）                  │        │      │
│    │    │      │      │                      │八、蕭釧雲0000000000電話│        │      │
│    │    │      │      │                      │    通聯調閱查詢單      │        │      │
│    │    │      │      │                      │（98年偵字643號卷頁125）│        │      │
│    │    │      │      │                      │九、0000000000（辜廷棻，│        │      │
│    │    │      │      │                      │   甲○○使用）、0000000│        │      │
│    │    │      │      │                      │   754（徐家福，甲○○使│        │      │
│    │    │      │      │                      │   用）通聯調閱查詢單   │        │      │
│    │    │      │      │                      │（98年偵字642號卷頁62、 │        │      │
│    │    │      │      │                      │  64）                  │        │      │
│    │    │      │      │                      │十、偵訊中勘驗監聽譯文筆│        │      │
│    │    │      │      │                      │    錄                  │        │      │
│    │    │      │      │                      │（98年偵字642號卷頁98至 │        │      │
│    │    │      │      │                      │  101）                 │        │      │
├──┼──┼───┼───┼───────────┼────────────┼────┼───┤
│ 2  │97年│基隆市│蕭釧雲│蕭釧雲以其所有之098810│一、被告供述            │毒品危害│有期徒│
│    │7月 │中正區│      │3332行動電話撥打到葛長│（同上編號1警詢、偵訊） │防制條例│刑捌年│
│    │26日│觀海街│      │萬所使用之0000000000（│二、證人蕭釧雲證述      │第4條第6│。    │
│    │    │「山海│      │甲○○使用，辜廷棻聲請│（同上編號1警詢、偵訊） │項、第1 │      │
│    │    │觀」社│      │）行動電話，由蕭釧雲向│三、證人辜廷棻證述      │項販賣第│      │
│    │    │區附近│      │甲○○購買不詳金額、重│（同上編號1偵訊）       │一級毒品│      │
│    │    │      │      │量之第一級毒品海洛因。│四、證人李育興證述      │未遂罪  │      │
│    │    │      │      │嗣後蕭釧雲前往甲○○位│（同上編號1偵訊）       │        │      │
│    │    │      │      │於基隆市○○街「山海觀│五、臺灣基隆地方法院97年│        │      │
│    │    │      │      │社區」之住所，然因故未│    聲監字第000160號通訊│        │      │
│    │    │      │      │能完成交易而未遂。    │    監察書              │        │      │
│    │    │      │      │                      │（98年偵字642號卷頁70至 │        │      │
│    │    │      │      │                      │  72）                  │        │      │
│    │    │      │      │                      │六、監聽譯文內容        │        │      │
│    │    │      │      │                      │  97年7月26日11時02分39 │        │      │
│    │    │      │      │                      │  秒、11時21分12秒      │        │      │
│    │    │      │      │                      │（97年偵字643號卷頁68） │        │      │
│    │    │      │      │                      │七、通聯資料            │        │      │
│    │    │      │      │                      │（97年偵字643號卷頁110至│        │      │
│    │    │      │      │                      │  111）                 │        │      │
│    │    │      │      │                      │八、蕭釧雲0000000000電話│        │      │
│    │    │      │      │                      │    通聯調閱查詢單      │        │      │
│    │    │      │      │                      │（98年偵字643號卷頁128）│        │      │
│    │    │      │      │                      │九、0000000000（辜廷棻，│        │      │
│    │    │      │      │                      │   甲○○使用）、0000000│        │      │
│    │    │      │      │                      │   754（徐家福，甲○○使│        │      │
│    │    │      │      │                      │   用）通聯調閱查詢單   │        │      │
│    │    │      │      │                      │（98年偵字642號卷頁62、 │        │      │
│    │    │      │      │                      │  64）                  │        │      │
│    │    │      │      │                      │十、偵訊中勘驗監聽譯文筆│        │      │
│    │    │      │      │                      │    錄                  │        │      │
│    │    │      │      │                      │（98年偵字642號卷頁98至 │        │      │
│    │    │      │      │                      │  101）                 │        │      │
├──┼──┼───┼───┼───────────┼────────────┼────┼───┤
│ 3  │97年│基隆市│陳永進│甲○○以其所有之093058│一、被告供述            │毒品危害│有期徒│
│    │6月 │中正區│      │0050行動電話撥打到陳永│※警詢                  │防制條例│刑捌年│
│    │17日│觀海街│      │進所使用之0000000000（│(一)97年12月30日上午10時40│第4條第 │。    │
│    │    │「山海│      │陳永進使用，嘪志斌聲請│    分警詢筆錄          │6項、第1│      │
│    │    │觀」社│      │）行動電話，由陳永進向│（98年偵字643號卷頁6至13│項之販賣│      │
│    │    │區附近│      │甲○○購買4分之1錢重（│ ）                     │第一級毒│      │
│    │    │      │      │約0.9375公克），價值  │(二)97年12月30日下午1時43 │品未遂罪│      │
│    │    │      │      │4,000元之第一級毒品海 │  分警詢筆錄            │        │      │
│    │    │      │      │洛因。嗣後陳永進前往葛│（98年偵字1010號卷頁5至 │        │      │
│    │    │      │      │長萬位於基隆市○○街「│ 8）                    │        │      │
│    │    │      │      │山海觀社區」之住所，然│(三)97年12月30日下午2時警 │        │      │
│    │    │      │      │因故未能完成交易而未遂│  詢筆錄                │        │      │
│    │    │      │      │。                    │（98年偵字642號卷頁6至8 │        │      │
│    │    │      │      │                      │ ）                     │        │      │
│    │    │      │      │                      │(四)98年1月5日上午11時28分│        │      │
│    │    │      │      │                      │  警詢筆錄              │        │      │
│    │    │      │      │                      │（98年偵字799號卷頁6至  │        │      │
│    │    │      │      │                      │ 10）                   │        │      │
│    │    │      │      │                      │(五)97年1月25日晚間6時45分│        │      │
│    │    │      │      │                      │  警詢筆錄              │        │      │
│    │    │      │      │                      │（98年偵字642號卷頁9至  │        │      │
│    │    │      │      │                      │  13）                  │        │      │
│    │    │      │      │                      │※偵訊                  │        │      │
│    │    │      │      │                      │(一)98年2月26日上午9時40分│        │      │
│    │    │      │      │                      │  偵訊筆錄              │        │      │
│    │    │      │      │                      │（98年偵字799號卷頁216至│        │      │
│    │    │      │      │                      │ 220）                  │        │      │
│    │    │      │      │                      │二、證人陳永進證述      │        │      │
│    │    │      │      │                      │※本院98年7月14日審判筆 │        │      │
│    │    │      │      │                      │  錄                    │        │      │
│    │    │      │      │                      │三、證人辜廷棻證述      │        │      │
│    │    │      │      │                      │（同上編號1偵訊）       │        │      │
│    │    │      │      │                      │四、證人李育興證述      │        │      │
│    │    │      │      │                      │（同上編號1偵訊）       │        │      │
│    │    │      │      │                      │五、臺灣基隆地方法院97年│        │      │
│    │    │      │      │                      │    聲監字第000125號通訊│        │      │
│    │    │      │      │                      │    監察書              │        │      │
│    │    │      │      │                      │（98年偵字642號卷頁67至 │        │      │
│    │    │      │      │                      │  69）                  │        │      │
│    │    │      │      │                      │六、監聽譯文內容        │        │      │
│    │    │      │      │                      │  97年6月17日14時15分58 │        │      │
│    │    │      │      │                      │（97年偵字799號卷頁27反 │        │      │
│    │    │      │      │                      │  面）                  │        │      │
│    │    │      │      │                      │七、通聯資料            │        │      │
│    │    │      │      │                      │（97年偵字799號卷頁70） │        │      │
│    │    │      │      │                      │八、陳永進0000000000電話│        │      │
│    │    │      │      │                      │    通聯調閱查詢單      │        │      │
│    │    │      │      │                      │（98年偵字799號卷頁173）│        │      │
│    │    │      │      │                      │九、0000000000（辜廷棻，│        │      │
│    │    │      │      │                      │   甲○○使用）、0000000│        │      │
│    │    │      │      │                      │   754（徐家福，甲○○使│        │      │
│    │    │      │      │                      │   用）通聯調閱查詢單   │        │      │
│    │    │      │      │                      │（98年偵字642號卷頁62、 │        │      │
│    │    │      │      │                      │  64）                  │        │      │
│    │    │      │      │                      │十、偵訊中勘驗監聽譯文筆│        │      │
│    │    │      │      │                      │    錄（98年2月26日、3月│        │      │
│    │    │      │      │                      │    24日）              │        │      │
│    │    │      │      │                      │（98年偵字799號卷頁216至│        │      │
│    │    │      │      │                      │  220、237至238）       │        │      │
├──┼──┼───┼───┼───────────┼────────────┼────┼───┤
│ 4  │97年│基隆市│陳永進│陳永進以其所有之095558│一、被告供述            │毒品危害│有期徒│
│    │7月 │中正區│      │4651（陳永進使用，嘪志│（同上編號3警詢、偵訊） │防制條例│刑捌年│
│    │11日│觀海街│      │斌聲請）行動電話撥打葛│二、證人陳永進證述      │第4條第 │陸月。│
│    │0時 │「山海│      │長萬使用之0000000000（│（同上編號3警詢）       │6項、第1│      │
│    │55分│觀」社│      │甲○○使用，徐家福聲請│三、證人辜廷棻證述      │項之販賣│      │
│    │    │區    │      │）行動電話，由陳永進向│（同上編號1偵訊）       │第一級毒│      │
│    │    │      │      │甲○○購買價值1,000元 │四、證人李育興證述      │品未遂罪│      │
│    │    │      │      │之第一級毒品海洛因。嗣│（同上編號1偵訊）       │        │      │
│    │    │      │      │後陳永進前往甲○○位於│五、臺灣基隆地方法院97年│        │      │
│    │    │      │      │基隆市○○街「山海觀社│    聲監字第000160號通訊│        │      │
│    │    │      │      │區」之住所，然因故未能│    監察書              │        │      │
│    │    │      │      │完成交易而未遂。      │（98年偵字642號卷頁70至 │        │      │
│    ├──┼───┼───┼───────────┤  72）                  │        │      │
│    │97年│基隆市│陳永進│陳永進以其所有之095558│六、監聽譯文內容        │        │      │
│    │7月 │中正區│      │4651（陳永進使用，嘪志│  97年7月11日0時41分11秒│        │      │
│    │11日│觀海街│      │斌聲請）行動電話撥打葛│  、0時53分15秒         │        │      │
│    │8時 │「山海│      │長萬使用之0000000000（│（97年偵字799號卷頁24） │        │      │
│    │45分│觀」社│      │甲○○使用，徐家福聲請│  97年7月11日8時23分27秒│        │      │
│    │    │區    │      │）行動電話，由陳永進向│  、8時43分58秒         │        │      │
│    │    │      │      │甲○○購買海洛因4分之 │（97年偵字799號卷頁24） │        │      │
│    │    │      │      │1錢（0.9375公克），價 │  97年7月11日13時33分00 │        │      │
│    │    │      │      │值4,000 元之第一級毒品│  秒、13時46分45秒      │        │      │
│    │    │      │      │海洛因。嗣後陳永進前往│（97年偵字799號卷頁24反 │        │      │
│    │    │      │      │甲○○位於基隆市○○街│  面）                  │        │      │
│    │    │      │      │「山海觀社區」之住所，│七、通聯資料            │        │      │
│    │    │      │      │然因故未能完成交易而未│（97年偵字799號卷頁84、 │        │      │
│    │    │      │      │遂。                  │  至89）                │        │      │
│    ├──┼───┼───┼───────────┤八、陳永進0000000000電話│        │      │
│    │97年│基隆市│陳永進│陳永進以其所有之095558│   （嘪志斌聲請）通聯調 │        │      │
│    │7月 │中正區│      │4651（陳永進使用，嘪志│    閱查詢單            │        │      │
│    │11日│觀海街│      │斌聲請）行動電話撥打葛│（98年偵字799號卷頁174）│        │      │
│    │13時│「山海│      │長萬使用之0000000000（│九、0000000000（辜廷棻，│        │      │
│    │35分│觀」社│      │甲○○使用，徐家福聲請│   甲○○使用）、0000000│        │      │
│    │    │區    │      │）行動電話，由陳永進向│   754（徐家福，甲○○使│        │      │
│    │    │      │      │甲○○購買價值1,000元 │   用）通聯調閱查詢單   │        │      │
│    │    │      │      │之海洛因。嗣後陳永進前│（98年偵字642號卷頁62、 │        │      │
│    │    │      │      │往甲○○位於基隆市觀海│  64）                  │        │      │
│    │    │      │      │街「山海觀社區」之住所│十、偵訊中勘驗監聽譯文筆│        │      │
│    │    │      │      │，然因故未能完成交易而│    錄（98年2月26日、3月│        │      │
│    │    │      │      │未遂。                │    24日）              │        │      │
│    │    │      │      │                      │（98年偵字799號卷頁216至│        │      │
│    │    │      │      │                      │  220、237至238）       │        │      │
├──┼──┼───┼───┼───────────┼────────────┼────┼───┤
│ 5  │97年│基隆市│乙○○│乙○○以其所有之098863│一、被告供述            │毒品危害│有期徒│
│    │6月 │中正區│      │6820（乙○○使用，魏杜│※警詢                  │防制條例│刑拾伍│
│    │7日 │觀海街│      │華玉聲請）行動電話撥打│(一)97年12月30日上午10時40│第4條第1│年陸月│
│    │10時│「山海│      │甲○○使用之0000000000│    分警詢筆錄          │項販賣第│。    │
│    │45分│觀」社│      │（甲○○使用，徐家福聲│（98年偵字643號卷頁6至13│一級毒品│未據扣│
│    │    │區地下│      │請）行動電話，由陳永進│ ）                     │既遂罪  │案販賣│
│    │    │室    │      │向甲○○購買價值2,000 │(二)97年12月30日下午1時43 │        │第一級│
│    │    │      │      │元之海洛因。嗣後乙○○│  分警詢筆錄            │        │毒品所│
│    │    │      │      │前往甲○○位於基隆市觀│（98年偵字1010號卷頁5至 │        │得財物│
│    │    │      │      │海街「山海觀社區」之住│ 8）                    │        │新臺幣│
│    │    │      │      │所地下室電梯口外，購買│(三)97年12月30日下午2時警 │        │貳仟元│
│    │    │      │      │海洛因既遂。          │  詢筆錄                │        │沒收，│
│    │    │      │      │                      │（98年偵字642號卷頁6至8 │        │如全部│
│    │    │      │      │                      │ ）                     │        │或一部│
│    │    │      │      │                      │(四)98年1月5日上午11時28分│        │不能  │
│    │    │      │      │                      │  警詢筆錄              │        │沒收時│
│    │    │      │      │                      │（98年偵字799號卷頁6至  │        │，以其│
│    │    │      │      │                      │ 10）                   │        │財產抵│
│    │    │      │      │                      │(五)97年1月25日晚間6時45分│        │償之。│
│    │    │      │      │                      │  警詢筆錄              │        │      │
│    │    │      │      │                      │（98年偵字642號卷頁9至  │        │      │
│    │    │      │      │                      │  13）                  │        │      │
│    │    │      │      │                      │※偵訊                  │        │      │
│    │    │      │      │                      │(一)98年3月11日下午2時17分│        │      │
│    │    │      │      │                      │偵訊筆錄                │        │      │
│    │    │      │      │                      │（98年偵字1010號卷頁71至│        │      │
│    │    │      │      │                      │  72）                  │        │      │
│    │    │      │      │                      │二、證人乙○○證述      │        │      │
│    │    │      │      │                      │※警詢                  │        │      │
│    │    │      │      │                      │(一)97年8 月25日上午8 時25│        │      │
│    │    │      │      │                      │  分警詢筆錄            │        │      │
│    │    │      │      │                      │（98年度偵字799 號卷頁28│        │      │
│    │    │      │      │                      │  至33 ）               │        │      │
│    │    │      │      │                      │三、證人辜廷棻證述      │        │      │
│    │    │      │      │                      │（同上編號1偵訊）       │        │      │
│    │    │      │      │                      │四、證人李育興證述      │        │      │
│    │    │      │      │                      │（同上編號1偵訊）       │        │      │
│    │    │      │      │                      │五、臺灣基隆地方法院97年│        │      │
│    │    │      │      │                      │    聲監字第000125號通訊│        │      │
│    │    │      │      │                      │    監察書              │        │      │
│    │    │      │      │                      │（98年偵字642號卷頁67至 │        │      │
│    │    │      │      │                      │  69）                  │        │      │
│    │    │      │      │                      │六、監聽譯文內容        │        │      │
│    │    │      │      │                      │  97年6月7日10時44分30秒│        │      │
│    │    │      │      │                      │（97年偵字799號卷頁36） │        │      │
│    │    │      │      │                      │七、通聯資料            │        │      │
│    │    │      │      │                      │（97年偵字799號卷頁140）│        │      │
│    │    │      │      │                      │八、乙○○0000000000電話│        │      │
│    │    │      │      │                      │  （魏杜華玉聲請）通聯調│        │      │
│    │    │      │      │                      │    閱查詢單            │        │      │
│    │    │      │      │                      │（98年偵字799號卷頁175）│        │      │
│    │    │      │      │                      │九、0000000000（辜廷棻，│        │      │
│    │    │      │      │                      │   甲○○使用）、0000000│        │      │
│    │    │      │      │                      │   754（徐家福，甲○○使│        │      │
│    │    │      │      │                      │   用）通聯調閱查詢單   │        │      │
│    │    │      │      │                      │（98年偵字642號卷頁62、 │        │      │
│    │    │      │      │                      │  64）                  │        │      │
│    │    │      │      │                      │十、偵訊中勘驗監聽譯文筆│        │      │
│    │    │      │      │                      │    錄錄（98年2月26日） │        │      │
│    │    │      │      │                      │（98年偵字799號卷頁216至│        │      │
│    │    │      │      │                      │  220）                 │        │      │
│    │    │      │      │                      │                        │        │      │
├──┼──┼───┼───┼───────────┼────────────┼────┼───┤
│ 6  │97年│基隆市│乙○○│乙○○以其所有之098863│一、被告供述            │毒品危害│有期徒│
│    │6月 │中正區│      │6820（乙○○使用，魏杜│（同上編號7警詢、偵訊） │防制條例│刑拾伍│
│    │7日 │觀海街│      │華玉聲請）行動電話撥打│二、證人乙○○證述      │第4條第1│年陸月│
│    │15時│「山海│      │甲○○使用之0000000000│（同上編號5乙○○警詢） │項販賣第│。    │
│    │40分│觀」社│      │（甲○○使用，徐家福聲│三、證人辜廷棻證述      │一級毒品│未據扣│
│    │    │區地下│      │請）行動電話，由陳永進│（同上編號1偵訊）       │既遂罪  │案販賣│
│    │    │室    │      │向甲○○購買價值3,000 │四、證人李育興證述      │        │第一級│
│    │    │      │      │元之海洛因。嗣後乙○○│（同上編號1偵訊）       │        │毒品所│
│    │    │      │      │前往甲○○位於基隆市觀│五、臺灣基隆地方法院97年│        │得財物│
│    │    │      │      │海街「山海觀社區」之住│    聲監字第000125號通訊│        │新臺幣│
│    │    │      │      │所地下室電梯口外，購買│    監察書              │        │參仟元│
│    │    │      │      │海洛因既遂。          │（98年偵字642號卷頁67至 │        │沒收，│
│    │    │      │      │                      │  69）                  │        │如全部│
│    │    │      │      │                      │六、監聽譯文內容        │        │或一部│
│    │    │      │      │                      │  97年6月7日15時13分32秒│        │不能沒│
│    │    │      │      │                      │  、15時23分01秒        │        │收時，│
│    │    │      │      │                      │（97年偵字799號卷頁36） │        │以其財│
│    │    │      │      │                      │七、通聯資料            │        │產抵償│
│    │    │      │      │                      │（97年偵字799號卷頁141、│        │之。  │
│    │    │      │      │                      │  142）                 │        │      │
│    │    │      │      │                      │八、乙○○0000000000電話│        │      │
│    │    │      │      │                      │   （魏杜華玉聲請）通聯 │        │      │
│    │    │      │      │                      │   調閱查詢單           │        │      │
│    │    │      │      │                      │（98年偵字799號卷頁175）│        │      │
│    │    │      │      │                      │九、0000000000（辜廷棻，│        │      │
│    │    │      │      │                      │   甲○○使用）、0000000│        │      │
│    │    │      │      │                      │   754（徐家福，甲○○使│        │      │
│    │    │      │      │                      │   用）通聯調閱查詢單   │        │      │
│    │    │      │      │                      │（98年偵字642號卷頁62、 │        │      │
│    │    │      │      │                      │  64）                  │        │      │
│    │    │      │      │                      │十、偵訊中勘驗監聽譯文筆│        │      │
│    │    │      │      │                      │    錄錄（98年2月26日） │        │      │
│    │    │      │      │                      │（98年偵字799號卷頁216至│        │      │
│    │    │      │      │                      │  220）                 │        │      │
├──┼──┼───┼───┼───────────┼────────────┼────┼───┤
│ 7  │97年│基隆市│乙○○│乙○○以其所有之098863│一、被告供述            │毒品危害│有期徒│
│    │6月 │中正區│      │6820（乙○○使用，魏杜│（同上編號7警詢、偵訊） │防制條例│刑拾伍│
│    │11日│觀海街│      │華玉聲請）行動電話撥打│二、證人乙○○證述      │第4條第1│年陸月│
│    │    │「山海│      │甲○○使用之0000000000│（同上編號5乙○○警詢） │項販賣第│。    │
│    │    │觀」社│      │（甲○○使用，徐家福聲│三、證人辜廷棻證述      │一級毒品│未據扣│
│    │    │區地下│      │請）行動電話，由陳永進│（同上編號1偵訊）       │既遂罪  │案販賣│
│    │    │室    │      │向甲○○購買價值2,000 │四、證人李育興證述      │        │第一級│
│    │    │      │      │元之海洛因。嗣後乙○○│（同上編號1偵訊）       │        │毒品所│
│    │    │      │      │前往甲○○位於基隆市觀│五、臺灣基隆地方法院97年│        │得財物│
│    │    │      │      │海街「山海觀社區」之住│    聲監字第000125號通訊│        │新臺幣│
│    │    │      │      │所地下室，購買海洛因既│    監察書              │        │貳仟元│
│    │    │      │      │遂。                  │（98年偵字642號卷頁67至 │        │沒收，│
│    │    │      │      │                      │  69）                  │        │如全部│
│    │    │      │      │                      │六、監聽譯文內容        │        │或一部│
│    │    │      │      │                      │  97年6月11日12時51分15 │        │不能  │
│    │    │      │      │                      │  秒、17時15分24秒      │        │沒收時│
│    │    │      │      │                      │（97年偵字799號卷頁37反 │        │，以其│
│    │    │      │      │                      │  面、38）              │        │財產抵│
│    │    │      │      │                      │七、通聯資料            │        │償之。│
│    │    │      │      │                      │（97年偵字799號卷頁143、│        │      │
│    │    │      │      │                      │  144）                 │        │      │
│    │    │      │      │                      │八、乙○○0000000000電話│        │      │
│    │    │      │      │                      │   （魏杜華玉聲請）通聯 │        │      │
│    │    │      │      │                      │   調閱查詢單           │        │      │
│    │    │      │      │                      │（98年偵字799號卷頁175）│        │      │
│    │    │      │      │                      │九、0000000000（辜廷棻，│        │      │
│    │    │      │      │                      │   甲○○使用）、0000000│        │      │
│    │    │      │      │                      │   754（徐家福，甲○○使│        │      │
│    │    │      │      │                      │   用）通聯調閱查詢單   │        │      │
│    │    │      │      │                      │（98年偵字642號卷頁62、 │        │      │
│    │    │      │      │                      │  64）                  │        │      │
│    │    │      │      │                      │十、偵訊中勘驗監聽譯文筆│        │      │
│    │    │      │      │                      │    錄錄（98年2月26日） │        │      │
│    │    │      │      │                      │（98年偵字799號卷頁216至│        │      │
│    │    │      │      │                      │  220）                 │        │      │
├──┼──┼───┼───┼───────────┼────────────┼────┼───┤
│ 8  │97年│基隆市│乙○○│乙○○以其所有之098863│一、被告供述            │毒品危害│有期徒│
│    │6月 │中正區│      │6820（乙○○使用，魏杜│（同上編號7警詢、偵訊） │防制條例│刑拾伍│
│    │16日│觀海街│      │華玉聲請）行動電話撥打│二、證人乙○○證述      │第4條第1│年陸月│
│    │    │「山海│      │甲○○使用之0000000000│（同上編號5乙○○警詢） │項販賣第│。    │
│    │    │觀」社│      │（甲○○使用，辜廷棻聲│三、證人辜廷棻證述      │一級毒品│未據扣│
│    │    │區地下│      │請）行動電話，由陳永進│（同上編號1偵訊）       │既遂罪  │案販賣│
│    │    │室    │      │向甲○○購買4分之1錢重│四、證人李育興證述      │        │第一級│
│    │    │      │      │（約0.9375公克），價值│（同上編號1偵訊）       │        │毒品所│
│    │    │      │      │4,500元之海洛因。嗣後 │五、臺灣基隆地方法院97年│        │得財物│
│    │    │      │      │乙○○前往甲○○位於基│    聲監字第000125號通訊│        │新臺幣│
│    │    │      │      │隆市○○街「山海觀社區│    監察書              │        │肆仟伍│
│    │    │      │      │」之住所地下室，購買海│（98年偵字642號卷頁67至 │        │佰元沒│
│    │    │      │      │洛因既遂。            │  69）                  │        │收，如│
│    │    │      │      │                      │六、監聽譯文內容        │        │全部或│
│    │    │      │      │                      │  97年6月16日21時50分11 │        │一部不│
│    │    │      │      │                      │  秒、21時54分29秒、22時│        │能沒收│
│    │    │      │      │                      │  02分04秒              │        │時，以│
│    │    │      │      │                      │（97年偵字799號卷頁40反 │        │其財產│
│    │    │      │      │                      │  面至41）              │        │抵償之│
│    │    │      │      │                      │七、通聯資料            │        │。    │
│    │    │      │      │                      │（97年偵字799號卷頁151、│        │      │
│    │    │      │      │                      │  152、153）            │        │      │
│    │    │      │      │                      │八、乙○○0000000000電話│        │      │
│    │    │      │      │                      │   （魏杜華玉聲請）通聯 │        │      │
│    │    │      │      │                      │   調閱查詢單           │        │      │
│    │    │      │      │                      │（98年偵字799號卷頁175）│        │      │
│    │    │      │      │                      │九、0000000000（辜廷棻，│        │      │
│    │    │      │      │                      │   甲○○使用）、0000000│        │      │
│    │    │      │      │                      │   754（徐家福，甲○○使│        │      │
│    │    │      │      │                      │   用）通聯調閱查詢單   │        │      │
│    │    │      │      │                      │（98年偵字642號卷頁62、 │        │      │
│    │    │      │      │                      │  64）                  │        │      │
│    │    │      │      │                      │十、偵訊中勘驗監聽譯文筆│        │      │
│    │    │      │      │                      │    錄錄（98年2月26日） │        │      │
│    │    │      │      │                      │（98年偵字799號卷頁216至│        │      │
│    │    │      │      │                      │  220）                 │        │      │
├──┼──┼───┼───┼───────────┼────────────┼────┼───┤
│ 9  │96年│基隆市│蔡淑真│蔡淑真以其所有之093040│一、被告供述            │毒品危害│有期徒│
│    │10月│中正區│      │7524行動電話撥打甲○○│※警詢                  │防制條例│刑捌年│
│    │5日 │觀海街│      │使用之0000000000（葛長│(一)97年12月30日上午10時40│第4條第 │。    │
│    │21時│「山海│      │萬使用，辜廷棻聲請）行│    分警詢筆錄          │6項、第1│      │
│    │40分│觀」社│      │動電話，由蔡淑真向葛長│（98年偵字643號卷頁6至13│項販賣第│      │
│    │    │區    │      │萬購買4分之1錢重（約  │ ）                     │一級毒品│      │
│    │    │      │      │0.9375公克），價值5,00│(二)97年12月30日下午1時43 │未遂罪  │      │
│    │    │      │      │0元之海洛因。嗣後蔡淑 │  分警詢筆錄            │        │      │
│    │    │      │      │真前往甲○○位於基隆市│（98年偵字1010號卷頁5至 │        │      │
│    │    │      │      │觀海街「山海觀社區」之│ 8）                    │        │      │
│    │    │      │      │住所，欲購買海洛因，因│(三)97年12月30日下午2時警 │        │      │
│    │    │      │      │故未完成交易所未遂。  │  詢筆錄                │        │      │
│    │    │      │      │                      │（98年偵字642號卷頁6至8 │        │      │
│    │    │      │      │                      │ ）                     │        │      │
│    │    │      │      │                      │(四)98年1月5日上午11時28分│        │      │
│    │    │      │      │                      │  警詢筆錄              │        │      │
│    │    │      │      │                      │（98年偵字799號卷頁6至  │        │      │
│    │    │      │      │                      │ 10）                   │        │      │
│    │    │      │      │                      │(五)97年1月25日晚間6時45分│        │      │
│    │    │      │      │                      │  警詢筆錄              │        │      │
│    │    │      │      │                      │（98年偵字642號卷頁9至  │        │      │
│    │    │      │      │                      │  13）                  │        │      │
│    │    │      │      │                      │※偵訊                  │        │      │
│    │    │      │      │                      │(一)98年3月11日上午10時5分│        │      │
│    │    │      │      │                      │  偵訊筆錄              │        │      │
│    │    │      │      │                      │（98年偵字642號卷頁113至│        │      │
│    │    │      │      │                      │115反面）               │        │      │
│    │    │      │      │                      │(二)98年3月11日下午2時17分│        │      │
│    │    │      │      │                      │偵訊筆錄                │        │      │
│    │    │      │      │                      │（98年偵字1010號卷頁71至│        │      │
│    │    │      │      │                      │72）                    │        │      │
│    │    │      │      │                      │二、證人蔡淑真證述      │        │      │
│    │    │      │      │                      │※警詢                  │        │      │
│    │    │      │      │                      │(一)97年4月8日下午3時19分 │        │      │
│    │    │      │      │                      │警詢筆錄                │        │      │
│    │    │      │      │                      │（98年偵字1010號卷頁14至│        │      │
│    │    │      │      │                      │20反面）                │        │      │
│    │    │      │      │                      │※偵訊                  │        │      │
│    │    │      │      │                      │(一)98年3月11日下午1時38分│        │      │
│    │    │      │      │                      │偵訊筆錄                │        │      │
│    │    │      │      │                      │（98年偵字1010號卷頁67至│        │      │
│    │    │      │      │                      │  69）                  │        │      │
│    │    │      │      │                      │三、證人辜廷棻證述      │        │      │
│    │    │      │      │                      │（同上編號1偵訊）       │        │      │
│    │    │      │      │                      │四、證人李育興證述      │        │      │
│    │    │      │      │                      │（同上編號1偵訊）       │        │      │
│    │    │      │      │                      │五、臺灣基隆地方法院檢察│        │      │
│    │    │      │      │                      │    署96年聲監字第000369│        │      │
│    │    │      │      │                      │    號通訊監察書        │        │      │
│    │    │      │      │                      │（98年偵字1010號卷頁44至│        │      │
│    │    │      │      │                      │  45）                  │        │      │
│    │    │      │      │                      │六、監聽譯文內容        │        │      │
│    │    │      │      │                      │  96年10月5日21時40分07 │        │      │
│    │    │      │      │                      │（97年偵字1010號卷頁23）│        │      │
│    │    │      │      │                      │七、通聯資料            │        │      │
│    │    │      │      │                      │（97年偵字1010號卷頁31）│        │      │
│    │    │      │      │                      │八、蔡淑真0000000000電話│        │      │
│    │    │      │      │                      │    通聯調閱查詢單      │        │      │
│    │    │      │      │                      │（98年偵字1010號卷頁40）│        │      │
│    │    │      │      │                      │九、0000000000（辜廷棻，│        │      │
│    │    │      │      │                      │   甲○○使用）、0000000│        │      │
│    │    │      │      │                      │   754（徐家福，甲○○使│        │      │
│    │    │      │      │                      │   用）通聯調閱查詢單   │        │      │
│    │    │      │      │                      │（98年偵字642號卷頁62、 │        │      │
│    │    │      │      │                      │  64）                  │        │      │
│    │    │      │      │                      │十、偵訊中勘驗監聽譯文筆│        │      │
│    │    │      │      │                      │    錄錄（98年3月11日） │        │      │
│    │    │      │      │                      │（98年偵字1010號卷頁71至│        │      │
│    │    │      │      │                      │  72）                  │        │      │
├──┼──┼───┼───┼───────────┼────────────┼────┼───┤
│ 10 │96年│基隆市│蔡淑真│蔡淑真以其所有之091690│一、被告供述            │毒品危害│有期徒│
│    │11月│中正區│      │8474（蔡淑真使用，陳永│（同上編號11警詢、偵訊）│防制條例│刑捌年│
│    │27日│觀海街│      │洲聲請）行動電話撥打葛│二、證人蔡淑真證述      │第4條第 │。    │
│    │    │「山海│      │長萬使用之0000000000（│（同上編號11警詢、偵訊）│6項、第1│      │
│    │    │觀」社│      │甲○○使用，涂文豪聲請│三、證人辜廷棻證述      │項販賣第│      │
│    │    │區    │      │）行動電話，由蔡淑真向│（同上編號1偵訊）       │一級毒品│      │
│    │    │      │      │甲○○購買4分之1錢重（│四、證人李育興證述      │未遂罪  │      │
│    │    │      │      │約0.9375公克），價值  │（同上編號1偵訊）       │        │      │
│    │    │      │      │5,000元之海洛因。嗣後 │五、臺灣基隆地方法院檢察│        │      │
│    │    │      │      │蔡淑真前往甲○○位於基│    署96年聲監字第000423│        │      │
│    │    │      │      │隆市○○街「山海觀社區│    號通訊監察書        │        │      │
│    │    │      │      │」之住所，欲購買海洛因│（98年偵字1010號卷頁50至│        │      │
│    │    │      │      │，因故而未遂遂。      │  51）                  │        │      │
│    │    │      │      │                      │六、監聽譯文內容        │        │      │
│    │    │      │      │                      │  96年11月27日1時55分23 │        │      │
│    │    │      │      │                      │  秒、96年11月27日04時39│        │      │
│    │    │      │      │                      │  分31秒                │        │      │
│    │    │      │      │                      │（97年偵字1010號卷頁24）│        │      │
│    │    │      │      │                      │七、通聯資料            │        │      │
│    │    │      │      │                      │（97年偵字1010號卷頁35、│        │      │
│    │    │      │      │                      │  36）                  │        │      │
│    │    │      │      │                      │八、蔡淑真0000000000電話│        │      │
│    │    │      │      │                      │    通聯調閱查詢單      │        │      │
│    │    │      │      │                      │（98年偵字1010號卷頁39）│        │      │
│    │    │      │      │                      │九、0000000000（辜廷棻，│        │      │
│    │    │      │      │                      │   甲○○使用）、0000000│        │      │
│    │    │      │      │                      │   754（徐家福，甲○○使│        │      │
│    │    │      │      │                      │   用）通聯調閱查詢單   │        │      │
│    │    │      │      │                      │（98年偵字642號卷頁62、 │        │      │
│    │    │      │      │                      │  64）                  │        │      │
│    │    │      │      │                      │十、偵訊中勘驗監聽譯文筆│        │      │
│    │    │      │      │                      │    錄錄（98年3月11日） │        │      │
│    │    │      │      │                      │（98年偵字1010號卷頁71至│        │      │
│    │    │      │      │                      │  72）                  │        │      │
└──┴──┴───┴───┴───────────┴────────────┴────┴───┘
附表二、《甲○○販賣第二級毒品安非他命一覽表》
┌──┬──┬───┬───┬───────────┬────────────┬────┬───┐
│編號│時間│地  點│對  象│     犯罪事實         │       證      據       │所犯罪名│ 科刑 │
├──┼──┼───┼───┼───────────┼────────────┼────┼───┤
│ 1  │97年│基隆市│陳永進│陳永進以其所有之095558│一、被告供述            │毒品危害│有期徒│
│    │7月 │中正區│      │4651（陳永進使用，嘪志│※警詢                  │防制條例│刑貳年│
│    │14日│觀海街│      │彬聲請）行動電話撥打葛│(一)98年1月5日上午12時14分│第4條第 │參月。│
│    │15時│「山海│      │長萬使用之0000000000（│警詢筆錄                │6項、第2│      │
│    │25分│觀」社│      │甲○○使用，徐家福聲請│（98年偵字870號卷頁6至8 │項之販賣│      │
│    │許  │區    │      │）行動電話，由陳永進向│ ）                     │第二級毒│      │
│    │    │      │      │甲○○購買價值1,000 元│(二)97年1月25日晚間6時45分│品未遂罪│      │
│    │    │      │      │之安非他命。嗣後陳永進│警詢筆錄                │        │      │
│    │    │      │      │前往甲○○位於基隆市觀│（98年偵字642號卷頁9至13│        │      │
│    │    │      │      │海街「山海觀社區」之住│ ）                     │        │      │
│    │    │      │      │所，然因故未能完成交易│※偵訊                  │        │      │
│    │    │      │      │而未遂。              │(一)98年2月26日上午9時40分│        │      │
│    ├──┼───┼───┼───────────┤偵訊筆錄                │        │      │
│    │97年│基隆市│陳永進│陳永進以其所有之095558│（98年偵字799號卷頁216至│        │      │
│    │7月 │中正區│      │4651（陳永進使用，嘪志│220）                   │        │      │
│    │14日│觀海街│      │彬聲請）行動電話撥打葛│二、證人陳永進證述      │        │      │
│    │19時│「山海│      │長萬使用之0000000000（│※警詢                  │        │      │
│    │30分│觀」社│      │甲○○使用，徐家福聲請│(一)97年8月25日上午11時45 │        │      │
│    │許  │區    │      │）行動電話，由陳永進向│分警詢筆錄              │        │      │
│    │    │      │      │甲○○購買價值2,000 元│（98年偵字799號卷頁16至 │        │      │
│    │    │      │      │之安非他命。嗣後陳永進│20）                    │        │      │
│    │    │      │      │前往甲○○位於基隆市觀│三、證人辜廷棻證述      │        │      │
│    │    │      │      │海街「山海觀社區」之住│※偵訊                  │        │      │
│    │    │      │      │所，然因故未能完成交易│(一)98年2月26日中午12時28 │        │      │
│    │    │      │      │而未遂。              │  分偵訊筆錄（供前具結）│        │      │
│    │    │      │      │                      │（98年偵字642號卷頁91至 │        │      │
│    │    │      │      │                      │  94）                  │        │      │
│    │    │      │      │                      │四、證人李育興證述      │        │      │
│    │    │      │      │                      │※偵訊                  │        │      │
│    │    │      │      │                      │(一)98年2月26日中午12時9分│        │      │
│    │    │      │      │                      │  偵訊筆錄（供前具結）  │        │      │
│    │    │      │      │                      │（98年偵字643號卷頁151至│        │      │
│    │    │      │      │                      │  反面）                │        │      │
│    │    │      │      │                      │五、臺灣基隆地方法院97年│        │      │
│    │    │      │      │                      │    聲監字第000160號通訊│        │      │
│    │    │      │      │                      │    監察書              │        │      │
│    │    │      │      │                      │（98年偵字642號卷頁70至 │        │      │
│    │    │      │      │                      │  72）                  │        │      │
│    │    │      │      │                      │六、監聽譯文內容        │        │      │
│    │    │      │      │                      │  97年7月14日17時26分03 │        │      │
│    │    │      │      │                      │  秒、17時27分03秒、17時│        │      │
│    │    │      │      │                      │  27分26秒              │        │      │
│    │    │      │      │                      │（97年偵字799號卷頁25反 │        │      │
│    │    │      │      │                      │  面）                  │        │      │
│    │    │      │      │                      │  97年7月14日13時22分05 │        │      │
│    │    │      │      │                      │  秒、13時41分54秒      │        │      │
│    │    │      │      │                      │（97年偵字799號卷頁25反 │        │      │
│    │    │      │      │                      │  面）                  │        │      │
│    │    │      │      │                      │七、通聯資料            │        │      │
│    │    │      │      │                      │（97年偵字799號卷頁96、 │        │      │
│    │    │      │      │                      │  97）                  │        │      │
│    │    │      │      │                      │八、陳永進0000000000電話│        │      │
│    │    │      │      │                      │   （嘪志斌聲請）通聯調 │        │      │
│    │    │      │      │                      │    閱查詢單            │        │      │
│    │    │      │      │                      │（98年偵字799號卷頁174）│        │      │
│    │    │      │      │                      │九、0000000000（辜廷棻，│        │      │
│    │    │      │      │                      │   甲○○使用）、0000000│        │      │
│    │    │      │      │                      │   754（徐家福，甲○○使│        │      │
│    │    │      │      │                      │   用）通聯調閱查詢單   │        │      │
│    │    │      │      │                      │（98年偵字642號卷頁62、 │        │      │
│    │    │      │      │                      │  64）                  │        │      │
│    │    │      │      │                      │十、偵訊中勘驗監聽譯文筆│        │      │
│    │    │      │      │                      │    錄錄（98年2月26日、 │        │      │
│    │    │      │      │                      │    3月24日）           │        │      │
│    │    │      │      │                      │（98年偵字799號卷頁216至│        │      │
│    │    │      │      │                      │  220、237至238）       │        │      │
├──┼──┼───┼───┼───────────┼────────────┼────┼───┤
│ 2  │97年│基隆市│乙○○│乙○○以其所有之098863│一、被告供述            │毒品危害│有期徒│
│    │6月 │中正區│      │6820（乙○○使用，魏杜│※警詢                  │防制條例│刑肆年│
│    │15日│觀海街│      │華玉聲請）行動電話撥打│(一)98年1月5日上午12時14分│第4條第2│。    │
│    │    │「山海│      │甲○○使用之0000000000│警詢筆錄                │項既遂罪│未據扣│
│    │    │觀」社│      │（甲○○使用，辜廷棻聲│（98年偵字870號卷頁6至8 │        │案販賣│
│    │    │區    │      │請）行動電話，由陳永進│ ）                     │        │第二級│
│    │    │      │      │向甲○○購買價值2,000 │(二)97年1月25日晚間6時45分│        │毒品所│
│    │    │      │      │元之安非他命。嗣後魏俊│警詢筆錄                │        │得財物│
│    │    │      │      │雄前往甲○○位於基隆市│（98年偵字642號卷頁9至13│        │新臺幣│
│    │    │      │      │觀海街「山海觀社區」之│ ）                     │        │貳仟元│
│    │    │      │      │住所地下室，購買安非他│※偵訊                  │        │沒收，│
│    │    │      │      │命既遂。              │(一)98年2月26日上午9時40分│        │如全部│
│    │    │      │      │                      │偵訊筆錄                │        │或一部│
│    │    │      │      │                      │（98年偵字799號卷頁216至│        │不能沒│
│    │    │      │      │                      │220）                   │        │收時，│
│    │    │      │      │                      │二、證人乙○○證述      │        │以其財│
│    │    │      │      │                      │※警詢                  │        │產抵償│
│    │    │      │      │                      │(一)97年8月25日上午8時25分│        │之。  │
│    │    │      │      │                      │警詢筆錄                │        │      │
│    │    │      │      │                      │（98年偵字799號卷頁28至 │        │      │
│    │    │      │      │                      │33反面）                │        │      │
│    │    │      │      │                      │三、證人辜廷棻證述      │        │      │
│    │    │      │      │                      │※偵訊                  │        │      │
│    │    │      │      │                      │(一)98年2月26日中午12時28 │        │      │
│    │    │      │      │                      │  分偵訊筆錄（供前具結）│        │      │
│    │    │      │      │                      │（98年偵字642號卷頁91至 │        │      │
│    │    │      │      │                      │  94）                  │        │      │
│    │    │      │      │                      │四、證人李育興證述      │        │      │
│    │    │      │      │                      │※偵訊                  │        │      │
│    │    │      │      │                      │(一)98年2月26日中午12時9分│        │      │
│    │    │      │      │                      │  偵訊筆錄（供前具結）  │        │      │
│    │    │      │      │                      │（98年偵字643號卷頁151至│        │      │
│    │    │      │      │                      │  反面）                │        │      │
│    │    │      │      │                      │五、臺灣基隆地方法院97年│        │      │
│    │    │      │      │                      │    聲監字第000125號通訊│        │      │
│    │    │      │      │                      │    監察書              │        │      │
│    │    │      │      │                      │（98年偵字642號卷頁67至 │        │      │
│    │    │      │      │                      │  69）                  │        │      │
│    │    │      │      │                      │六、監聽譯文內容        │        │      │
│    │    │      │      │                      │  97年6月15日14時06分16 │        │      │
│    │    │      │      │                      │  秒、14時15分09秒、14時│        │      │
│    │    │      │      │                      │  27分13秒              │        │      │
│    │    │      │      │                      │（97年偵字799號卷頁40反 │        │      │
│    │    │      │      │                      │  面至41）              │        │      │
│    │    │      │      │                      │七、乙○○0000000000電話│        │      │
│    │    │      │      │                      │    （魏杜華玉聲請）通聯│        │      │
│    │    │      │      │                      │    調閱查詢單          │        │      │
│    │    │      │      │                      │（98年偵字799號卷頁175）│        │      │
│    │    │      │      │                      │八、0000000000（辜廷棻，│        │      │
│    │    │      │      │                      │   甲○○使用）、0000000│        │      │
│    │    │      │      │                      │   754（徐家福，甲○○使│        │      │
│    │    │      │      │                      │   用）通聯調閱查詢單   │        │      │
│    │    │      │      │                      │（98年偵字642號卷頁62、 │        │      │
│    │    │      │      │                      │  64）                  │        │      │
│    │    │      │      │                      │九、偵訊中勘驗監聽譯文筆│        │      │
│    │    │      │      │                      │    錄錄（98年2月26日） │        │      │
│    │    │      │      │                      │（98年偵字799號卷頁216至│        │      │
│    │    │      │      │                      │  220）                 │        │      │
└──┴──┴───┴───┴───────────┴────────────┴────┴───┘
附表三（業經原審判決被告無罪確定，不在本院審究範圍部分）
┌──┬──┬───┬───┬───────────┬────────────┐
│編號│時間│地  點│對  象│     犯罪事實         │       證      據       │
├──┼──┼───┼───┼───────────┼────────────┤
│ 1  │97年│基隆市│王家金│甲○○以其所有之098130│一、被告供述            │
│    │10月│和平島│      │2242（甲○○使用，辜廷│※警詢                  │
│    │2日 │地區  │      │棻聲請）行動電話撥打王│(一)98年1月5日上午12時14分│
│    │    │      │      │家金真使用之0000000000│警詢筆錄                │
│    │    │      │      │行動電話，由王家金向葛│（98年偵字870號卷頁6至8 │
│    │    │      │      │長萬購買3小包，價值   │ ）                     │
│    │    │      │      │10,000元之安非他命。先│(二)97年1月25日晚間6時45分│
│    │    │      │      │由王家金於97年10月2日 │警詢筆錄                │
│    │    │      │      │晚上10時許在基隆市和平│（98年偵字642號卷頁9至13│
│    │    │      │      │島地區將1,0000元交予葛│ ）                     │
│    │    │      │      │長萬，後甲○○即委託綽│※偵訊                  │
│    │    │      │      │號「阿偉」之男子交付上│(一)98年2月26日下午4時20分│
│    │    │      │      │述安非他命予王家金既遂│偵訊筆錄                │
│    │    │      │      │。                    │（98年偵字642號卷頁98至 │
│    │    │      │      │                      │ 101）                  │
│    │    │      │      │                      │(二)98年3月2日下午3時16分 │
│    │    │      │      │                      │偵訊筆錄                │
│    │    │      │      │                      │（98年偵字642號卷頁108至│
│    │    │      │      │                      │112）                   │
│    │    │      │      │                      │(三)98年3月16日上午11時59 │
│    │    │      │      │                      │分偵訊筆錄              │
│    │    │      │      │                      │（98年偵字642號卷頁117至│
│    │    │      │      │                      │118）                   │
│    │    │      │      │                      │二、證人證述            │
│    │    │      │      │                      │※警詢                  │
│    │    │      │      │                      │(一)97年10月8日上午8時25分│
│    │    │      │      │                      │警詢筆錄                │
│    │    │      │      │                      │（98年偵字642號卷頁18至 │
│    │    │      │      │                      │20反面）                │
│    │    │      │      │                      │※偵訊                  │
│    │    │      │      │                      │(一)98年2月26日下午4時20分│
│    │    │      │      │                      │偵訊筆錄（供前具結）    │
│    │    │      │      │                      │（98年偵字642號卷頁98至 │
│    │    │      │      │                      │101）                   │
│    │    │      │      │                      │(二)98年3月2日下午3時16分 │
│    │    │      │      │                      │偵訊筆錄                │
│    │    │      │      │                      │（98年偵字642號卷頁108至│
│    │    │      │      │                      │112）                   │
│    │    │      │      │                      │(三)98年3月16日上午11時59 │
│    │    │      │      │                      │分偵訊筆錄（未具結）    │
│    │    │      │      │                      │（98年偵字642號卷頁117至│
│    │    │      │      │                      │118）                   │
│    │    │      │      │                      │三、證人李育興證述      │
│    │    │      │      │                      │※偵訊                  │
│    │    │      │      │                      │(一)98年2月26日中午12時28 │
│    │    │      │      │                      │  分偵訊筆錄（供前具結）│
│    │    │      │      │                      │（98年偵字642號卷頁91至 │
│    │    │      │      │                      │  94）                  │
│    │    │      │      │                      │四、偵訊中勘驗監聽譯文筆│
│    │    │      │      │                      │    錄錄（98年3月2日）  │
│    │    │      │      │                      │（98年偵字642號卷頁108至│
│    │    │      │      │                      │  112）                 │
├──┼──┼───┼───┼───────────┼────────────┤
│ 2  │97年│基隆市│杜宏明│杜宏明以其所有之091700│一、被告供述            │
│    │8月9│中正區│      │0887（杜宏明使用，陳亮│※警詢                  │
│    │日  │觀海街│      │威聲請）行動電話撥打葛│(一)98年1月5日上午12時14分│
│    │    │「山海│      │長萬使用之0000000000（│警詢筆錄                │
│    │    │觀」社│      │甲○○使用，辜廷棻聲請│（98年偵字870號卷頁6至8 │
│    │    │區    │      │）行動電話，由杜宏明向│ ）                     │
│    │    │      │      │甲○○購買價值300元之 │(二)97年1月25日晚間6時45分│
│    │    │      │      │海洛因。嗣後乙○○前往│警詢筆錄                │
│    │    │      │      │甲○○位於基隆市○○街│（98年偵字642號卷頁9至13│
│    │    │      │      │「山海觀社區」之住所，│ ）                     │
│    │    │      │      │購買海洛因既遂。      │※偵訊                  │
│    │    │      │      │                      │(一)98年3月11日上午10時5分│
│    │    │      │      │                      │偵訊筆錄                │
│    │    │      │      │                      │（98年偵字642號卷頁113至│
│    │    │      │      │                      │115反面）               │
│    │    │      │      │                      │(二)98年3月16日上午9時53分│
│    │    │      │      │                      │偵訊筆錄                │
│    │    │      │      │                      │（98年偵字870號卷頁84至 │
│    │    │      │      │                      │85）                    │
│    │    │      │      │                      │三、證人辜廷棻證述      │
│    │    │      │      │                      │※偵訊                  │
│    │    │      │      │                      │(一)98年2月26日中午12時28 │
│    │    │      │      │                      │  分偵訊筆錄（供前具結）│
│    │    │      │      │                      │（98年偵字642號卷頁91至 │
│    │    │      │      │                      │  94）                  │
│    │    │      │      │                      │四、證人李育興證述      │
│    │    │      │      │                      │※偵訊                  │
│    │    │      │      │                      │(一)98年2月26日中午12時9分│
│    │    │      │      │                      │  偵訊筆錄（供前具結）  │
│    │    │      │      │                      │（98年偵字643號卷頁151至│
│    │    │      │      │                      │  反面）                │
│    │    │      │      │                      │五、臺灣基隆地方法院97年│
│    │    │      │      │                      │    聲監字第000199號通訊│
│    │    │      │      │                      │    監察書              │
│    │    │      │      │                      │（98年偵字642號卷頁73至 │
│    │    │      │      │                      │  75）                  │
│    │    │      │      │                      │六、監聽譯文內容        │
│    │    │      │      │                      │  97年8月9日2時26分40秒 │
│    │    │      │      │                      │（97年偵字870號卷頁29） │
│    │    │      │      │                      │七、通聯資料            │
│    │    │      │      │                      │（97年偵字870號卷頁36） │
│    │    │      │      │                      │八、杜明宏0000000000電話│
│    │    │      │      │                      │    （陳亮威聲請）通聯調│
│    │    │      │      │                      │    閱查詢單            │
│    │    │      │      │                      │（98年偵字870號卷頁43） │
│    │    │      │      │                      │九、0000000000（辜廷棻，│
│    │    │      │      │                      │   甲○○使用）、0000000│
│    │    │      │      │                      │   754（徐家福，甲○○使│
│    │    │      │      │                      │   用）通聯調閱查詢單   │
│    │    │      │      │                      │（98年偵字642號卷頁62、 │
│    │    │      │      │                      │  64）                  │
│    │    │      │      │                      │十、偵訊中勘驗監聽譯文筆│
│    │    │      │      │                      │    錄、石頭（98年3月11 │
│    │    │      │      │                      │    日、3月16日）       │
│    │    │      │      │                      │（98年偵字642號卷頁113至│
│    │    │      │      │                      │  115反面、117至118）   │
└──┴──┴───┴───┴───────────┴────────────┘


司法院資訊處製作；財團法人民間司法改革基金會備份。
